【裁判字號】    97,上訴,2756
【裁判日期】    980409
【裁判案由】    違反毒品危害防制條例
【裁判全文】
水臺灣高等法院臺中分院刑事判決        97年度上訴字第2756
號
上  訴  人  臺灣苗栗地方法院檢察署檢察官
上  訴  人
即  被  告  丁○○
                    （現於臺灣臺中看守所羈押中）
選任辯護人  黃靖閔律師
上列上訴人等因被告違反毒品危害防制條例案件，不服臺灣苗栗
地方法院96年度訴字第863號、97年度訴字第451號中華民國97年
8月21日第一審判決（起訴案號：臺灣苗栗地方法院檢察署96年
度偵字第4974、5427號，追加起訴案號：臺灣苗栗地方法院檢察
署97年度蒞追字第4號），提起上訴，本院判決如下：
    主  文
原判決關於丁○○販賣第二級毒品參次有罪（即販賣第二級毒品
予戊○○參次有罪部分）及定應執行刑部分、暨丁○○被訴於民
國九十六年七月二十三日販賣第二級毒品予己○○未遂無罪部分
，均撤銷。
丁○○所犯如附表一編號1所示販賣第二級毒品罪、附表一編號2
所示販賣第二級毒品未遂罪，各處如附表一編號1、2所示之刑，
從刑各如附表一編號1、2所載（詳如附表一編號1、2「科刑主文
」欄所示）。主刑部分應執行有期徒刑玖年陸月。
丁○○被訴如附表二編號3、4部分，無罪。
其餘上訴（即關於丁○○被訴如附表二編號1、2部分）駁回。
    犯 罪 事 實
一、丁○○於民國93年間因違反毒品危害防制條例及竊盜案件，
    經臺灣苗栗地方法院93年度訴字第102號、93年苗簡字第349
    號判決分別判處有期徒刑7月、6月、4月確定，嗣經臺灣苗
    栗地方法院93年聲字第789號裁定定應執行刑為有期徒刑1年
    4月；又於94年間因違反毒品危害防制條例，經臺灣苗栗地
    方法院94年度訴字第187號判決分別判處有期徒刑1年、6月
    ，定應執行刑為有期徒刑1年5月確定。前揭案件經接續執行
    ，原於95年9月28日縮短刑期假釋出監交付保護管束，其後
    假釋又經撤銷，於96年10月29日起入監執行殘刑9月（故於
    本案不構成累犯）。
二、丁○○明知甲基安非他命業經行政院衛生署公告列為毒品危
    害防制條例所列管之第二級毒品，不得販賣及持有，竟基於
    販賣第二級毒品甲基安非他命（以下簡稱為甲基安非他命，
    起訴書誤載為「安非他命」，業經本審蒞庭檢察官更正為甲
    基安非他命）營利之犯意，意圖營利販賣甲基安非他命，先
    於不詳之時間、地點，向姓名年籍不詳之人以不明之價格販
    入供以販賣用為數不詳之甲基安非他命後，竟基於販賣甲基
    安非他命以營利之犯意，持用其所有之NOKIA廠牌行動電話
    附載其自己申請之門號0000000000號SIM卡作為聯絡交易毒
    品甲基安非他命之工具，先後於下列時間、地點進行毒品買
    賣交易，而以前開高於進價之價格，為下列販賣甲基安非他
    命之行為：
  (一)於96年7月22日19時10分8秒許，戊○○以其所持用之000000
    0000號行動電話撥打丁○○持用之0000000000號行動電話聯
    絡後，相約在苗栗縣苗栗市○○路425號「東京電子遊藝場
    」對面大樓1樓附近（即苗栗縣苗栗市中苗加油站旁邊），
    以1小包（約重0.4公克）新台幣（下同）2,000元之價格，
    販賣甲基安非他命1小包予戊○○，而以前開高於進價之價
    格，將甲基安非他命1小包交付販賣予戊○○，並當場收取
    2,000元之金額，因此獲利2,000元（販賣之時間、交易地點
    、販賣數量、金額及販賣所得，如附表一編號1所示）。
  (二)於96年7月23日，甲○○委請己○○打電話給丁○○持用之0
    000000000號行動電話聯絡，欲向丁○○以2,500元之價格，
    購買1公克之甲基安非他命，己○○即於同日16時1分22秒許
    ，以000000000號電話撥打丁○○持用之0000000000號行動
    電話聯絡，己○○在電話中表示欲購買「大的」甲基安非他
    命（即約1公克重之甲基安非他命，價格為2,500元），丁○○於電話中答稱先拿1,500元的甲基安非他命等語，因數量
    不夠甲○○的需求，己○○答稱：「我朋友不要」，嗣己○○於同日16時9分41秒許，又以000000000號電話撥打丁○○
    持用之0000000000號行動電話聯絡，己○○在電話中表示伊
    朋友身上只有「2張」（即2千元），丁○○於電話中答稱：
    「2張就拿2張的東西」，丁○○於電話中即與己○○就交易
    甲基安非他命之價格及重量達成合意（即雙方合意購買2千
    元之甲基安非他命）。己○○復於同日16時14分37秒許，再
    以000000000號電話撥打丁○○持用之0000000000號行動電
    話聯絡，己○○在電話中表示：「我朋友現在急著要拿大的
    1個」（即約1公克重之甲基安非他命，價格為2,500元），
    丁○○於電話中答稱：「好」，丁○○於電話中再度與己○○就交易甲基安非他命之價格及重量達成合意（即雙方合意
    購買1公克重、價值2,500元之甲基安非他命）。嗣己○○又
    於同日18時48分30秒許，以甲○○所持用之0000000000號行
    動電話撥打丁○○持用之0000000000號行動電話聯絡，丁○○於電話中表示：「等一下我拿到，我打給你。」等語，惟
    嗣後因丁○○於當日缺貨而未交易成功致販賣未遂（約定販
    賣之時間、數量及金額，即附表一編號2所示）。
三、嗣於96年7月26日13時25分許，在苗栗縣苗栗市○○路425號
    前（東京電子遊藝場前），為法務部調查局新竹市調查站人
    員當場查獲丁○○、甲○○，並扣得丁○○所有供連絡販賣
    甲基安非他命所用之NOKIA廠牌行動電話1支（附載丁○○申
    請之門號0000000000號SIM卡）。
四、案經臺灣苗栗地方法院檢察署檢察官指揮法務部調查局新竹
    市調查站及苗栗縣警察局苗栗分局共同偵辦後偵查起訴。
    理  由
壹、程序方面（證據能力部分）：
一、按被告以外之人於偵查中向檢察官所為陳述，除顯有不可信
    之情況者外，得為證據，刑事訴訟法第159條之1第2項定有
    明文。偵查中對被告以外之人（包括證人、鑑定人、告訴人
    、被害人及共同被告等）所為之偵查筆錄，或被告以外之人
    向檢察官所提之書面陳述，性質上均屬傳聞證據。惟現階段
    刑事訴訟法規定檢察官代表國家偵查犯罪、實施公訴，依法
    其有訊問被告、證人及鑑定人之權，證人、鑑定人且須具結
    ，而實務運作時，檢察官偵查中向被告以外之人所取得之陳
    述，原則上均能遵守法律規定，不致違法取供，其可信度極
    高，職是，被告以外之人前於偵查中已具結而為證述，除反
    對該項供述得具有證據能力之一方，已釋明「顯有不可信之
    情況」之理由外，不宜以該證人未能於審判中接受他造之反
    對詰問為由，即遽指該證人於偵查中之陳述不具證據能力。
    且所謂不可信性情況，法院應審酌被告以外之人於陳述時之
    外在環境及情況，例如：陳述時之心理狀況、有無受到外力
    干擾等，以為判斷之依據。本件證人戊○○、己○○、甲○○、丙○○等人於檢察官偵查中，以證人之身分陳述，經告
    以具結義務及偽證處罰後，於命證人朗讀結文後具結，其等
    係於負擔偽證罪之處罰心理下證述，並以具結擔保其供述之
    真實性，又無受其他不當外力干擾之情形，其等未曾提及檢
    察官在偵查時有不法取供之情形，依上說明，其等於偵查中
    之證言自均具有證據能力。
二、又刑事訴訟法第159條之1第2項所規定之「被告以外之人於
    偵查中向檢察官所為之陳述，除顯有不可信之情況者外，得
    為證據」，乃現行法對於傳聞法則之例外所建構之證據容許
    範圍之一，依其文義及立法意旨，尚無由限縮解釋為檢察官
    於訊問被告以外之人（含共同被告、共犯、被害人、證人等
    ）之程序，應已經給予被告或其辯護人對該被告以外之人行
    使反對詰問權之機會者，其陳述始有證據能力之可言。所謂
    顯有不可信之情況，應審酌被告以外之人於陳述時之外在環
    境及情況，例如陳述時之心理狀況、有無受到外力干擾等，
    以為判斷之依據。偵查中檢察官訊問證人，旨在蒐集被告之
    犯罪證據，以確認被告嫌疑之有無及內容，與審判中透過當
    事人之攻防，經由詰問程序調查證人以認定事實之性質及目
    的有別。偵查中辯護人僅有在場權及陳述意見權，並無詰問
    證人之權利，此觀刑事訴訟法第245條第2項前段之規定甚明
    。又同法第248條第1項係規定檢察官「訊問證人時，如被告
    在場者，被告得親自詰問」，故祇要被告在場而未經檢察官
    任意禁止者，即屬已賦予其得詰問證人之機會，被告是否親
    自詰問，在所不問；同條第2項前段規定「預料證人於審判
    時不能訊問者，應命被告在場」，就訊問證人時應否命被告
    在場，則委之於檢察官之判斷。凡此，均尚難謂係檢察官訊
    問證人之程序必須傳喚被告使其得以在場之規定。故偵查中
    檢察官訊問證人，雖未經被告親自詰問，或因被告不在場而
    未給予其詰問之機會者，該證人所為之陳述，並非所謂之「
    顯有不可信之情況」，而得據以排除其證據能力（參照最高
    法院97年度台上字第1655號判決）。查，證人之供述證言，
    其內容是否足以證明待證事實，屬純粹證明力之問題，此與
    證據能力係指符合法律所規定之證據適格，而得成為證明犯
    罪事實存在與否之證據資格，性質上並非相同。卷查，證人
    戊○○、己○○、甲○○、丙○○等人於偵查中之證述，均
    經具結陳述，又無受其他不當外力干擾之情形，其等未曾提
    及檢察官在偵查時有不法取供之情形，依上說明，本屬有證
    據能力之傳聞證據。該等偵查中之證言，雖未經被告於偵查
    程序中為詰問，但證人甲○○、丙○○等人於原審審理時、
    證人己○○、丙○○於本院審理時，分別業經被告及其辯護
    人補正詰問程序，而完足為合法調查之證據，被告及其選任
    辯護人並未釋明檢察官偵訊中具有「顯有不可信之情況」之
    理由，是證人戊○○、己○○、甲○○、丙○○等人於偵查
    中之陳述，並無證據證明有顯不可信之情況，自均具有證據
    能力。
三、次按被告以外之人（包括證人、鑑定人、告訴人、被害人及
    共同被告等）於審判外之陳述雖不符刑事訴訟法第159條之1
    至之4等四條之規定，而經當事人於審判程序同意作為證據
    ，法院審酌該言詞陳述或書面陳述作成時之情況，認為適當
    者，亦得為證據；當事人、代理人或辯護人於法院調查證據
    時，知有刑事訴訟法第159條第1項不得為證據之情形，而未
    於言詞辯論終結前聲明異議者，視為有前項之同意，同法第
    159條之5定有明文。立法意旨在於傳聞證據未經當事人之反
    對詰問予以核實，原則上先予排除。惟若當事人已放棄反對
    詰問權，於審判程序中表明同意該等傳聞證據可作為證據；
    或於言詞辯論終結前未聲明異議，基於尊重當事人對傳聞證
    據之處分權，及證據資料愈豐富，愈有助於真實發見之理念
    ，且強化言詞辯論主義，使訴訟程序得以順暢進行，上開傳
    聞證據亦均具有證據能力。本件證人呂一鳴固曾於警詢中為
    陳述，其性質雖屬傳聞證據，惟查無符合同法第159條之1至
    之4等前四條之情形，其所為之上開警詢筆錄內容，業經本
    院審理時予以提示並告以要旨，且各經檢察官、被告及辯護
    人等人表示意見。當事人已知上述筆錄乃傳聞證據，且均未
    於言詞辯論終結前對該等筆錄內容聲明異議，依上開規定，
    是其於警詢中之證言已擬制同意其有證據能力，本院審酌上
    開筆錄作成時，較無人情施壓或干擾，亦無不當取供之情形
    ，認為以之作為本案之證據亦屬適當，是其於警詢中之證言
    自具有證據能力。
四、復按被告以外之人（包括證人、鑑定人、告訴人、被害人及
    共同被告等）於審判外之陳述雖不符刑事訴訟法第159條之1
    至之4等4條之規定，而經當事人於審判程序同意作為證據，
    法院審酌該言詞陳述或書面陳述作成時之情況，認為適當者
    ，亦得為證據；當事人、代理人或辯護人於法院調查證據時
    ，知有刑事訴訟法第159條第1項不得為證據之情形，而未於
    言詞辯論終結前聲明異議者，視為有前項之同意，同法第
    159條之5定有明文。查，本案被告、辯護人及檢察官於原審
    及本院，對證人呂一鳴所提出之房屋租賃契約書（見原審96
    年度訴字第863號卷第135至143頁），表示對證據能力不爭
    執或無意見，前揭房屋租賃契約書為審判外書面紀錄，固屬
    傳聞證據，惟業經被告、辯護人及檢察官無異議為本案言詞
    辯論，被告、辯護人及檢察官亦未主張有刑事訴訟法第159
    條第1項不得為證據之情形，本院審酌上開證據之取得並無
    任何違背法定程序之情事，與待證事實有關聯性，依其作成
    時之情況，認為適當，依上開規定，自得作為證據。
五、再按有事實足認被告或犯罪嫌疑人涉犯有最輕本刑為三年以
    上有期徒刑之罪嫌，並危害國家安全或社會秩序情節重大，
    而有相當理由可信其通訊內容與本案有關，且不能或難以其
    他方法蒐集或調查證據者，得發通訊監察書。通訊監察書，
    偵查中由檢察官依司法警察機關聲請或依職權核發，審判中
    由法官依職權核發，96年12月11日修正施行前通訊保障及監
    察法第5條第1項第1款、第2項定有明文。是如依上開程序之
    通訊監察所取得之證據，即屬依法定程序所取得，自有證據
    能力。本案對被告所使用之0000000000號行動電話之通訊監
    察，係檢察官依法核發實施，本件監聽業經臺灣新竹地方法
    院檢察署96年6月28日核發之96年竹檢慎仁聲監（續）字第2
    06號通訊監察書辦理，自96年6月29日起至96年7月27日，監
    聽0000000000號行動電話，此有附卷載明監聽對象及監聽時
    間等相關內容之通訊監察書在卷可稽（見96年偵字第4974號
    卷第122、123頁），是該通訊監察譯文取得之合法性無疑，
    自有證據能力。又本件被告、辯護人、檢察官等對於通訊監
    察案件錄音光碟內容之真正並無爭執，對於錄音所譯成文書
    之真正亦不爭執，且本案通訊監察譯文並於本院審理時經合
    法調查，則此項通訊監察之譯文自具有證據能力。
六、被告、辯護人、檢察官迄本院言詞辯論終結前，均未對由法
    務部調查局新竹市調查站送請法務部調查局鑑定之毒品或尿
    液鑑定通知書，係司法警察機關囑託法務部調查局所為之鑑
    定，而爭執該毒品鑑定通知書之證據能力；且由於司法警察
    機關調查中之案件，或有量大或急迫之情形，為因應實務之
    現實需求，認為當然有鑑定之必要者，基於檢察一體原則，
    得由該管檢察長對於轄區內之案件，以事前概括選任鑑定人
    或囑託鑑定機關（團體）之方式，俾便轄區內之司法警察官
    、司法警察對於調查中之此類案件，得即時送請事前已選任
    之鑑定人或囑託之鑑定機關（團體）實施鑑定，業經法務部
    92年9月1日法檢字第0920035083號函釋在案。而臺灣高等法
    院檢察署檢察長概括選任法務部調查局為「毒品之鑑定」機
    關，有臺灣高等法院檢察署92年9月9日檢文允字第09210012
    03號函及臺灣高等法院檢察署檢察長概括選任鑑定機關名冊
    可按。是本件關於毒品或尿液之鑑定，於偵查之前階段，雖
    由法務部調查局新竹市調查站將採集所得之證物，送請法務
    部調查局鑑定，但法務部調查局為臺灣高等法院檢察署檢察
    長概括選任之鑑定機關，則該局所為鑑定結果因此所出具之
    上開鑑驗書及函文，仍屬受檢察官囑託鑑定，則鑑定人依刑
    事訴訟法第206條所出具之上揭鑑定書，屬刑事訴訟法第159
    條第1項規定中之「法律另有規定」，則依上開規定之反面
    解釋，屬傳聞證據之例外，自有證據能力（參照最高法院95
    年台上字第6648號、95年台上字第7297號判決意旨）。
七、再按傳聞法則乃對於被告以外之人於審判外之言詞或書面陳
    述而為之規範。扣案之行動電話，係屬物證，性質上並非供
    述證據，無刑事訴訟法第159條第1項規定傳聞法則之適用，
    以上證物與本案具有關聯性，與本案待證事實具有自然之關
    聯性，且無證據證明係公務員違法取得之物，依法自得作為
    證據。
貳、有罪部分：
一、認定關於附表一編號1、2所示被告販賣甲基安非他命行為所
    憑之證據及理由：
  (一)訊據上訴人即被告丁○○（下稱被告）矢口否認有何販賣甲
    基安非他命之犯行，辯稱：伊未曾販賣甲基安非他命予戊○○、己○○；伊曾因病住院，住院期間不可能販賣甲基安非
    他命；伊也曾入監服刑，服刑期間，也不可能販賣甲基安非
    他命；再本案之販毒地點，伊僅有短期間之居住，故亦不可
    能在該處販毒云云。
  (二)查安非他命係屬毒品危害防制條例第2條第2項第2款所列之
    第二級毒品，甲基安非他命則屬同條項款附表（即其附表二
    編號89）所載之相類製品，依行政院衛生署管制藥品管理局
    之相關函釋，二者雖多為硫酸鹽或鹽酸鹽，可溶於水，為白
    色、略帶苦味之結晶，但使用劑量及致死劑量，仍屬有別，
    且目前國內發現者似都為甲基安非他命之鹽酸鹽（參見司法
    院編印之「法官辦理刑事案件參考手冊(一)」第282頁、第292
    頁、第293頁），可見安非他命與甲基安非他命，係毒性有
    差別之第二級毒品。依卷內證據資料所載，96年7月26日在
    被告身上所查扣之殘渣袋1只，經送法務部調查局檢驗結果
    ，發現有毒品危害防制條例第二級第89項之甲基安非他命成
    分殘留，有該局96年7月31日調科壹字第09600337820號鑑定
    書1份可按（見96年度偵字第4974號卷第29頁）；又被告於
    96年間確有施用第二級毒品甲基安非他命之前科紀錄（見本
    院卷第37頁臺灣高等法院被告前案紀錄表），被告於96年7
    月26日為警查獲，經採其尿液送檢驗結果，呈甲基安非他命
    陽性反應，有法務部調查局96年8月29日調科壹字第0960036
    5860號鑑定書1份附卷為憑（見96年度偵字第4974號卷第46
    頁），由此足證，被告有施用甲基安非他命之行為。另證人
    甲○○於96年間確有施用第二級毒品甲基安非他命之前科紀
    錄（見本院卷第76、77頁臺灣高等法院被告前案紀錄表），
    證人甲○○於96年7月26日為警查獲，經採其尿液送檢驗結
    果，呈甲基安非他命陽性反應，有法務部調查局96年8月29
    日調科壹字第09600365810號鑑定書1份可按（見96年度偵字
    第4974號卷第48頁），由此足證，證人甲○○有施用甲基安
    非他命之行為。又證人戊○○於96年間確有施用第二級毒品
    甲基安非他命之前科紀錄（見本院卷第78、79頁臺灣高等法
    院被告前案紀錄表），證人戊○○於96年9月5日經採其尿液
    送檢驗結果，呈甲基安非他命陽性反應，有法務部調查局96
    年9月21日調科壹字第09600413580號鑑定書1份可按（見96
    年度偵字第4974號卷第51頁），由此足證，證人戊○○有施
    用甲基安非他命之行為。又證人己○○於96年間確有施用第
    二級毒品甲基安非他命之前科紀錄（見本院卷第74頁臺灣高
    等法院被告前案紀錄表），證人己○○於96年9月5日經採其
    尿液送檢驗結果，呈甲基安非他命陽性反應，有法務部調查
    局96年9月21日調科壹字第09600413570號鑑定書1份可按（
    見96年度偵字第4974號卷第52頁），由此足證，證人己○○
    有施用甲基安非他命之行為。被告及證人戊○○、甲○○、
    己○○等人雖迭將「甲基安非他命」稱為「安非他命」，惟
    此僅係一般口語習用之稱呼，然現時國內施用毒品者施用之
    安非他命類藥物，實以「甲基安非他命」為常，鮮有為「安
    非他命」者，此從一般施用毒品者之尿液檢驗報告（參見前
    揭被告及證人戊○○、甲○○、己○○等人所示之尿液檢驗
    報告）呈安非他命陽性反應者，均同時呈現甲基安非他命陽
    性反應之情，即可得知，是自應認被告販售予證人戊○○、
    己○○者，為「甲基安非他命」而非「安非他命」。依照上
    開說明，足認被告應係販賣第二級毒品甲基安非他命，而非
    販賣第二級毒品安非他命，起訴書記載被告販賣之第二級毒
    品係「安非他命」，業經本審蒞庭檢察官於本院更正被告所
    販賣者為「甲基安非他命」（見本院卷第160頁背面），先
    此敘明。
  (三)關於附表一編號1所示被告於96年7月22日販賣甲基安非他命
    予證人戊○○部分：
  (1)查被告於96年11月13日偵訊中即坦承其使用之行動電話號碼
    為0000000000號（見96年偵4974號卷第170頁），被告於原
    審97年1月23日準備程序亦坦承其自95年11月20日起申請租
    用0000000000號行動電話門號（見原審96年度訴字第863號
    卷第29頁），被告於原審97年7月10日審理中及本院97年11
    月25日準備程序供稱0000000000號行動電話係其所有等語（
    見原審96年度訴字第863號卷第248頁、見本院卷第59頁背面
    ），又0000000000號行動電話之申請承租人係被告，自95年
    11月20日起開始租用，此有行動電話查詢資料及遠傳電信股
    份有限公司98年1月9日遠傳（企營）字第09810100257號函
    附之申請人資料附卷可稽（見原審96年度訴字第863號卷第
    33頁、本院卷第166至167頁）。
  (2)被告於96年11月13日偵訊中坦承其綽號為「千惠」等語（見
    96年偵4974號卷第170頁），證人戊○○於97年7月10日原審
    審理時證稱：「（問：你在去年大概5、6月左右，使用的行
    動電話是幾號？）0000000000。」、「（問：警察為何找到
    你？）因為與被告辜（按即被告丁○○）通聯。」、「（問
    ：所以是用你剛才所述的電話與被告辜通聯？）是的。」、
    「（問：她用什麼電話你是否記得？）不記得。」、「（問
    ：你之前說0000000000？）是的。」、「（問：通聯內容？
    ）就是跟他拿毒品，安非他命，．．．」、「（問：怎麼買
    ？）電話聯絡後直接去他的住處，中苗他的租屋地方，中苗
    加油站旁邊。」、「（問：去他的住處裡面還是外面？）他
    住處外面樓下，沒有進去過。」、「（問：附近是否有東京
    遊藝場？）是的。」、「（問：電話裡面如何稱呼被告辜？
    ）一下子想不起來。」、「（問：檢察官問你時，你說稱他
    姊姊或是千惠？）是的。」、「（問：去年7月22日是否有
    跟被告辜買？）沒有印象。」、「（問：《提示偵卷81頁通
    聯紀錄，並告以要旨》有何意見？）沒有問題。」、「（問
    ：談什麼事情？）跟他買安非他命。」、「（問：警詢的時
    候警察也是這樣問你沒有錯嗎？）是的。」、「（問：2張
    所指為何？）2,000元。」、「（問：剛才檢察官問你的7月
    22日買的是否有給他錢？）有，有拿到毒品也有給錢。」、
    「（問：7月22日誰買的？）自己買的。」、「（問：7月22
    日是否你一個人出錢買多少？）2,000元，1包。」、「（問
    ：如何知道壹包的數量？）曾經有問過他壹包多重，他自己
    跟我講的。」等語（見原審96年度訴字第863號卷第239至24
    5頁）。
  (3)證人戊○○於原審證述其曾於96年7月22日19時10分8秒許，
    以其所使用之0000000000號行動電話與被告持用之00000000
    00號行動電話聯絡，相約交易毒品甲基安非他命之情節，已
    如前述，又參諸上開二行動電話於96年7月22日19時10分8秒
    的電話通話內容如下：「Ｂ（即戊○○）：你那裡有嗎？Ａ
    （即被告）：有，但是要錢去拿，你有錢方便嗎？Ｂ（即戊○○）：我剩2張。Ａ（即被告）：沒關係先拿過來。Ｂ（
    即戊○○）：好。Ａ（即被告）：多久會到？Ｂ（即戊○○
    ）：5分鐘。」，此有通訊監察譯文及通訊監察書（見96 年
    偵字第4974號卷第81頁、第122、123頁）在卷可稽，上開監
    聽之通訊監察譯文固然無法直接證明於96年7月22日被告與
    證人戊○○是否有確實完成毒品甲基安非他命之交易，而依
    被告與證人戊○○之通訊監察譯文，雖雙方未明示購買毒品
    甲基安非他命，惟衡之甲基安非他命係第二級毒品，無論持
    有、施用、販賣，均屬違法行為，為治安機關所嚴查，此為
    眾所週知，毒品交易均於隱密下進行，其以通信聯絡亦鮮有
    明白直接以「毒品」、「甲基安非他命」等名稱或相近之用
    語稱之，都以暗語或彼此已有默契之含混語意而為溝通，因
    此，依上開通訊監察譯文，雖未見雙方明言購買毒品之說詞
    ，惟依證人戊○○證述有向被告購買毒品甲基安非他命之證
    詞，並參酌其通訊之內容，足徵證人戊○○證述確與被告有
    交易毒品甲基安非他命之情節尚非憑空虛捏，應堪採信。又
    前揭行動電話通訊監察譯文，與證人戊○○之證述有相當之
    關聯性，足以補強證人戊○○之證詞，而擔保其前開所稱向
    被告購買毒品甲基安非他命之真實性，是據上事證，足見證
    人戊○○確實於96年7月22日19時10分8秒有約定要向被告購
    買甲基安非他命，否則為何有此對話？又證人戊○○於96年
    間確有施用甲基安非他命之前科紀錄，並經臺灣苗栗地方法
    院檢察署檢察官以96年度毒偵字第1536號為緩起訴處分（見
    本院卷第80頁臺灣高等法院被告前案紀錄表），參諸證人戊○○於原審證稱其與被告並無恩怨糾紛等語（見原審96年度
    訴字第863號卷第244頁），被告於原審亦供稱其與證人戊○○並無恩怨糾紛等語（見原審96年度訴字第863號卷第247頁
    ），衡諸常情，證人戊○○與被告並無怨隙，應無甘冒偽證
    罪之處罰，誣指被告涉犯法定本刑為無期徒刑或7年以上有
    期徒刑之重罪，而為虛偽陳述之必要，足見證人戊○○證述
    曾於96年7月22日19時10分8秒許，以其所使用之0000000000
    號行動電話與被告持用之0000000000號行動電話聯絡，相約
    交易毒品甲基安非他命，並由被告前來交付毒品甲基安非他
    命乙情之證述應屬真實可信，被告確係販賣該次毒品甲基安
    非他命予證人戊○○無訛。又證人戊○○於96年7月22日19
    時10分8秒許，以其所使用之0000000000號行動電話與被告
    持用之0000000000號行動電話聯絡，相約交易毒品甲基安非
    他命，上開二行動電話於96年7月22日19時10分8秒的電話通
    話內容如下：「Ｂ（即戊○○）：你那裡有嗎？Ａ（即被告
    ）：有，但是要錢去拿，你有錢方便嗎？Ｂ（即戊○○）：
    我剩2張。Ａ（即被告）：沒關係先拿過來。」（通訊監察
    譯文見96年偵字第4974號卷第81頁），證人戊○○於原審證
    稱：「（問：2張所指為何？）2,000元。」、「（問：7月
    22日是否你一個人出錢買多少？）2,000元，1包。」等語（
    見原審96年度訴字第863號卷第241、245頁），故本院認定
    證人戊○○向被告購買甲基安非他命之金額為2,000元。被
    告於本院辯稱前揭電話通聯是伊跟戊○○說要借錢繳房租的
    事情云云（見本院卷第60頁），核與事實不符，自無法採信
    。
  (4)被告於偵查中辯稱：不認識戊○○，可以當庭對質等語（見
    96年度偵字第4974號卷第169頁），惟經證人戊○○於原審
    當庭為上開證述後，被告改稱：「他（指戊○○）不是跟我
    買，他叫我去跟別人買，我們開車去跟別人買，他開車載我
    去黃昏市場，賣他的女孩子也有上他的車子，證人所述不實
    在。」、「即使有的話就是他載我一起去跟人家買的，．．
    ．是他載我跟人家買的，我們2個都一起去，他開車開他自
    己的車子載我去的。」等語（見原審96年度訴字第863號卷
    第245、247頁），被告於本院97年11月25日準備程序則供稱
    ：伊假釋出監後，在朋友家認識戊○○，後來伊和戊○○還
    有其他朋友，大家常常一起吸食甲基安非他命等語（見本院
    卷第60頁），被告於本院98年3月26日審理中供稱：「我有
    幫證人戊○○拿毒品安非他命而已，．．．是戊○○開車載
    我去向對方買安非他命，．．．」等語（見本院卷第202頁
    背面），足認被告於偵查中先供稱不認識戊○○，嗣後於原
    審又改稱係戊○○叫其去跟別人買，核被告所供前後並不一
    致，是否屬實自有可疑。且被告如果真是替戊○○代購甲基
    安非他命，卻遭誣指為販賣甲基安非他命，於警詢、偵查之
    初，即應據實陳述，焉有遭檢察官起訴後始陳述前開代購甲
    基安非他命之情節？況證人戊○○於原審已明確證稱係其自
    己向被告購買2,000元之甲基安非他命，是被告辯稱是證人
    戊○○開車載其一起去向別人購買甲基安非他命云云，核與
    事實不符，自不足採信。
  (5)被告先前曾因案於93年12月16日入監服刑，於95年9月28 日
    假釋出獄，於96年10月29日再度因另案入監執行，凡此有臺
    灣高等法院被告前案紀錄表附卷為憑（見本院卷第39頁），
    又關於被告辯稱曾因病住院乙節，經原審法院向大千綜合醫
    院（下稱大千醫院）函詢被告自95年9月1日起至96年8月31
    日之住院次數共有2次，住院時間分別為95年10月30日起至
    同年11月1日，及96年1月22日起至同年1月26日，此有大千
    醫院97年3月11日千醫第9703001號函及其檢附之相關病歷附
    卷可稽（見原審96年度訴字第863號卷第88至112頁），依證
    人戊○○之證詞提及其向被告購買甲基安非他命之時間係96
    年7月22日，並非發生在上開被告入監服刑及住院期間，顯
    見被告辯稱其因病住院，不可能販賣甲基安非他命云云，核
    無可採。
  (6)又被告辯稱：在本案之販毒地點，僅有短時間居住乙節，經
    原審法院命員警詢問證人呂一鳴結果，據證人呂一鳴於警詢
    中證稱：被告自95年12月5日起承租使用苗栗縣苗栗市○○
    路426號7樓之10房屋，原本租約為1年，被告大約租用3、4
    個月後，因無法按時繳納租金自行搬離該處等語（見原審96
    年度訴字第863號卷第132至133頁），並有證人呂一鳴提出
    之房屋租賃契約書影本乙份附卷為憑（見原審96年度訴字第
    863號卷第135至143頁）。依證人呂一鳴證述之內容，固堪
    認定被告約自96年3、4月間起即未租用苗栗市○○路426 號
    7樓之10房屋，惟依此事實，亦堪予認定被告與本案販賣地
    點曾經有過地緣關係，依證人戊○○證述其是在苗栗縣苗栗
    市○○路425號「東京電子遊藝場」對面大樓1樓附近（即苗
    栗縣苗栗市中苗加油站旁邊）與被告交易甲基安非他命，而
    非在被告承租之苗栗市○○路426號7樓之10房屋內交易毒品
    ，被告縱使搬離該處後，仍有可能至苗栗縣苗栗市○○路
    425號「東京電子遊藝場」對面大樓1樓附近販賣甲基安非他
    命予戊○○，則被告是否已經退租，自與本案並無關聯。況
    被告於96年7月26日13時25分許，在苗栗縣苗栗市○○路425
    號「東京電子遊藝場」前為法務部調查局新竹市調查站人員
    查獲（見被告96年7月26日調查筆錄，該調查筆錄原本附於
    96年度毒偵字第997號卷內，影本見本院卷第84至87頁），
    足認被告確有至苗栗縣苗栗市○○路425號「東京電子遊藝
    場」附近活動，是依證人呂一鳴之證詞，並無從據為有利於
    被告認定之依據。又被告之選任辯護人為被告辯護稱：倘若
    被告真有販賣甲基安非他命之情事，當會有不錯之收入，被
    告豈有繳不起每月約5千元之房租等語，惟被告是否有錢支
    付每月約5千元之房租，與被告有無販賣甲基安非他命之情
    事，兩者之間並無關聯性，是此部分所辯，尚難採信。
  (四)關於附表一編號2所示，甲○○委請己○○於96年7月23日打
    電話向被告購買甲基安非他命未遂部分：
  (1)證人己○○於本院97年12月25日審理中證稱：「（問：你家
    使用的電話號碼是否為000000000？）是。」、「（問：《
    請審判長提示96年度偵字第4974號卷第127頁通訊監察譯文
    》96年7月23日16時1分22秒，你是否使用000000000電話撥
    打給被告丁○○使用的行動電話0000000000？《審判長提示
    96 年度偵字第4974號卷第127頁通訊監察譯文》）有。」、
    「（問：96年7月23日16時1分22秒，你與被告丁○○通話聯
    絡的對話，你在電話中表示『大的』，是代表什麼意義？）
    是代表安非他命。」、「（問：你在電話中談論『大的』，
    是否表示1公克的安非他命，價格是2,500元？）大的是指一
    公克，但是我忘記多少錢。」、「（問：《請審判長提示96
    年度偵字第4974號卷第127頁通訊監察譯文》96年7月23日16
    時9分41秒，你是否使用000000000電話撥打給被告丁○○使
    用的行動電話0000000000？《審判長提示96年度偵字第4974
    號卷第127頁通訊監察譯文》）有。」、「（問：96年7月23
    日16時9分41秒，你與被告丁○○通話聯絡的對話，你在電
    話中表示『2張』，是代表什麼意義？）是指兩千元。」、
    「（問：《請審判長提示96年度偵字第4974號卷第127頁通
    訊監察譯文》96年7月23日16時14分37秒，你是否使用00000
    0000電話撥打給被告丁○○使用的行動電話0000000000？《
    審判長提示96年度偵字第4974號卷第127頁通訊監察譯文》
    ）有。」、「（問：96年7月23日16時14分37秒，你與被告
    丁○○通話聯絡的對話，你在電話中表示『我朋友現在急著
    要拿大的1個』，是代表什麼意義？）安非他命。」、「（
    問：指多少量的安非他命？）指安非他命一公克。」、「（
    問：價錢多少？）價錢我忘了。」、「（問：《請審判長提
    示96年度偵字第4974號卷第127頁通訊監察譯文》96年7月23
    日18時48分30秒，你是否使用0000000000行動電話撥打給被
    告丁○○使用的行動電話0000000000？《審判長提示96年度
    偵字第4974號卷第127頁通訊監察譯文》）有。」、「（問
    ：0000000000行動電話是否為甲○○使用的行動電話？）是
    。」、「（問：96年7月23日當天，是否你的朋友甲○○要
    吸食安非他命，要你幫他購買安非他命，所以你就打了這4
    通電話給被告丁○○？）是。」、「（問：買的量是否你所
    說的一公克？）是。」、「（問：為何要幫忙甲○○打這通
    電話？）因為甲○○沒有電話，他的電話沒有儲值。」、「
    （問：後來第四通為何會用甲○○的行動電話打？）因為他
    去便利商店買儲值卡，回來就用他的電話打。」、「（問：
    96年7月23日當天後來怎麼約？）後來甲○○本人去，我沒
    有去，約在苗栗市○○路或中正路中苗加油站外面，我沒有
    過去。」、「（問：《請審判長提示96年偵字第5427號卷第
    70、71頁，審判長提示上開筆錄》你剛才回答事後有無拿到
    你不清楚，與你在偵查中所說不一樣，是偵查中所言實在，
    還是今日所言實在？）甲○○聽到說量沒有這麼多他就不要
    ，後來又有考慮想要拿。．．．。」、「（問：《請審判長
    提示96年度偵字第4974號卷第127頁通訊監察譯文，審判長
    提示上開監察譯文》被告說先拿一千五百元是否指先拿一千
    五百元的量？）是。」、「（問：這個一千五百元跟『大的
    』，哪個量比較多？）大的比較多。」、「（問：96年7月
    23日那天是否因為被告沒有那們多的量的安非他命可以賣你
    們，所以甲○○就不買了？）對。」、「（問：你沒有跟被
    告買過安非他命，怎麼得知被告有在賣安非他命？）是甲○○叫我打給被告。」、「（問：為何甲○○自己不打？）因
    為甲○○手機撥不出去。」、「（問：被告的行動電話是甲○○跟你說的嗎？）儲存在甲○○手機裡面，我去看手機。
    」、「（問：前面三通都在你家打，怎麼知道電話？）甲○○人在我家外面，用手機秀給我看電話號碼。」等語（見本
    院卷第138至141頁）。又證人己○○於本院98年1月15日審
    理中證稱：「（問：為什麼會通這四通電話？）是我朋友甲○○說要找她買毒品，．．．，因為我的朋友甲○○的手機
    不能通話，所以我朋友甲○○委託我找被告買毒品。」、「
    （問：你朋友甲○○要找被告買什麼毒品？）安非他命。」
    、「（問：第一通電話中間你有提到是那些黃黃的東西是指
    什麼？）安非他命。」、「（問：上一次檢察官問你一千五
    ，你是否指一千五百元的量？）是。」、「（問：那兩張是
    什麼意思？）就是兩千元。」、「（問：兩張就拿兩張的東
    西，這兩張的東西是指拿兩千元的安非他命？）是，兩張是
    指兩千元，兩張的東西是指兩千元的安非他命。」、「（問
    ：通聯電話第三通中說『我朋友急著拿大的一個』，大的一
    個是指什麼東西？）安非他命。」、「（問：大的一個的安
    非他命的數量是多少？）一公克。」等語（見本院卷第174
    頁背面至第175頁）。
  (2)證人己○○於96年9月5日偵查中具結證述：「（問：你今年
    7月23日不是有用電話跟丁○○聯絡買安非他命？）是。當
    時是甲○○叫我打電話給丁○○要買毒品，要買1克安非他
    命，2,500元，後來辜千惠（按即被告丁○○）沒有這麼多
    ，我們就沒有交易了。」、「（問：你叫丁○○叫千惠？）
    我認識她到現在人家都叫她千惠。」、「（問：千惠從何時
    開始賣安非他命？）不知道。我知道他賣安非他命是今年7
    月。」、「（問：為何你知道千惠在賣安非他命？）有1次
    在路上遇到千惠，千惠有留電話給我說如果有需要安非他命
    ，再找她。」、「（問：你總共跟千惠買幾次安非他命？）
    就那1次，沒有買成。」、「（問：為何沒有買成？）辜千
    惠說她身上沒有。」等語（見96年度偵字第4974號卷第71至
    72頁）。證人甲○○96年9月5日偵查中具結證述：「（問：
    你今年7月23日你有拜託己○○幫你打電話買安非他命？）
    有，但是沒有買成。原因忘記了。」等語（見96年度偵字第
    4974號卷第71頁，按當日證人甲○○之證人結文見同上卷第
    65頁）。
  (3)證人己○○於本院證述其曾於96年7月23日，以電話與被告
    持用之0000000000號行動電話聯絡交易毒品甲基安非他命未
    遂之情節，已如前述，又96年7月23日證人己○○與被告電
    話聯絡之通訊監察錄音光碟，經本院勘驗結果如下：通訊
    監察時間：96年7月23日16時01分22秒（證人己○○使用000
    000000號電話撥打給被告使用之0000000000號行動電話）：
    「A女：喂！B男：大嫂。A女：你是誰？B男：我阿男（己○○）。A女：阿男。B男：妳現在那邊有嗎？A女：大的嗎？B
    男：嗯。A女：大的喔？A女：嗯。A女：一下子好不好？我
    馬上電話打給你。B男：現在有的話，是那些黃黃的東西嗎
    ？A女：不是、不是、不是，現在不會，不是黃的，不然先
    拿1,500的，好不好？B男：我朋友不要啦，他不要拿1,500
    的。A女：好、好、好，那我叫他趕快拿過來。B男：要多久
    ？A女：一下子你打給我，再5分鐘你打給我。B男：好。」
    通訊監察時間：96年7月23日16時09分41秒（證人己○○
    使用000000000號電話撥打給被告使用之0000000000號行動
    電話）：「A女：喂！馬上來了，等一下！B男：我朋友說他
    身上只有2張。A女：2張就拿2張的東西啊，不然怎樣。B男
    ：他等一下來的時候…。A女：你在哪裡？B男：我現在在家
    裡啊。A女：你現在過來差不多了啦。B男：他從銅鑼來載我
    。A女：你朋友來嗎？好、好、好，沒關係，到的時候打給
    我。B男：好。」通訊監察時間：96年7月23日16時14分37
    秒（證人己○○使用000000000號電話撥打給被告使用之000
    0000000號行動電話）：「A女：喂！B男：大嫂，我朋友現
    在急著要拿大的1個喔。A女：好。」通訊監察時間：96年
    7月23日18時48分30秒（證人己○○使用0000000000號行動
    電話撥打給被告使用之0000000000號行動電話）：「A女：
    喂！B男：大嫂，我阿男。A女：我知道啊，我剛剛有打給她
    了，她說晚一點，等一下我拿到，我就打給你啦。B男：那
    大概還多久？A女：一下子吧。」，此有通訊監察譯文、通
    訊監察書（見96年偵字第4974號卷第127頁、第122、123頁
    ）及本院準備程序勘驗筆錄（見本院卷第159頁及背面）在
    卷可稽。被告於本院98年1月6日準備程序坦承前揭通訊監察
    錄音光碟中Ａ女之聲音是其與證人己○○對話之聲音（見本
    院卷第159頁背面、第160頁），證人己○○於本院證稱前揭
    通訊監察錄音光碟中Ｂ男之聲音是其與被告通話對話之聲音
    （見本院卷第174頁及背面），足認被告於原審及本院97年
    11月25日準備程序否認其於96年7月23日有接到證人己○○
    撥打的電話云云（見原審96年度訴字第863號卷第250頁、本
    院卷第59頁背面），核與事實不符，難予採信。又上開監聽
    之通訊監察譯文固然無法直接證明於96年7月23日被告與證
    人己○○或甲○○是否有確實完成毒品甲基安非他命之交易
    ，而依被告與證人己○○之通訊監察譯文，雖雙方未明示購
    買毒品甲基安非他命，惟衡之甲基安非他命係第二級毒品，
    無論持有、施用、販賣，均屬違法行為，為治安機關所嚴查
    ，此為眾所週知，毒品交易均於隱密下進行，其以通信聯絡
    亦鮮有明白直接以「毒品」、「甲基安非他命」等名稱或相
    近之用語稱之，都以暗語或彼此已有默契之含混語意而為溝
    通，因此，依上開通訊監察譯文，雖未見雙方明言購買毒品
    之說詞，惟依證人己○○證述有向被告聯絡欲購買毒品甲基
    安非他命之證詞，並參酌其通訊之內容，足徵證人己○○證
    述確與被告有談論交易毒品甲基安非他命之情節尚非憑空虛
    捏，應堪採信。又前揭行動電話通訊監察譯文，與證人己○○、甲○○之證述有相當之關聯性，足以補強證人己○○、
    甲○○之證詞，而擔保其前開所稱證人己○○向被告聯絡購
    買毒品甲基安非他命之真實性，是據上事證，足見證人己○○確實於96年7月23日有打電話向被告聯絡欲購買甲基安非
    他命，否則為何有此對話？又證人甲○○於96年間確有施用
    第二級毒品甲基安非他命之前科紀錄（見本院卷第76、77頁
    臺灣高等法院被告前案紀錄表），證人甲○○於96年7月26
    日為警查獲，經採其尿液送檢驗結果，呈甲基安非他命陽性
    反應，有法務部調查局96年8月29日調科壹字第09600365810
    號鑑定書1份附卷可按（見96年度偵字第4974號卷第48頁）
    ，由此足證，證人甲○○有施用甲基安非他命之行為。另證
    人己○○、甲○○於96年9月5日偵查中均具結證述其與被告
    並無恩怨或金錢糾紛等語（見96年度偵字第4974號卷第72頁
    ），被告於原審亦供稱與甲○○並無恩怨糾紛等語（見原審
    96年度訴字第863號卷第247頁），衡諸常情，證人己○○、
    甲○○與被告並無怨隙，應無甘冒偽證罪之處罰，誣指被告
    涉犯法定本刑為無期徒刑或7年以上有期徒刑之重罪，而為
    虛偽陳述之必要，足見證人己○○、甲○○證述曾於96年7
    月23日，由證人己○○與被告持用之0000000000號行動電話
    聯絡，相約交易毒品甲基安非他命未遂乙情之證述應屬真實
    可信。
  (4)又依前揭證人己○○與被告電話通聯第2通即96年7月23日16
    時09分41秒之通訊監察譯文（見96年偵字第4974號卷第127
    頁），雙方通話之內容就購買甲基安非他命之金額（2張即
    指2千元）、數量（被告同意2張即2千元就拿2張即2千元的
    東西）已達成協議，另依前揭證人己○○與被告電話通聯第
    3通即96年7月23日16時14分37秒之通訊監察譯文（見96年偵
    字第4974號卷第127頁），證人己○○於電話中表示：「我
    朋友現在急著要拿大的1個喔（按即指1公克、價值2,500元
    之甲基安非他命）。」等語，被告答稱：「好」，依雙方通
    話之內容，足認雙方就購買甲基安非他命之金額（2,500元
    ）、數量（1公克）已達成協議，足認被告與證人己○○就
    買賣毒品甲基安非他命之標的物及價格，意思表示已一致，
    被告自屬已經著手於販賣甲基安非他命之行為，被告嗣後縱
    使因缺貨未交付毒品甲基安非他命及收取價金而未完成交易
    ，該次買賣交易應屬已經著手實施而未遂，被告就該次之行
    為應成立販賣甲基安非他命未遂罪。
  (五)此外，並有被告所有用以聯絡販賣甲基安非他命所用門號00
    00000000號之NOKIA廠牌行動電話1支扣案可資佐證，據上所
    述，足認被告之辯解核與事實不符，難予採信，堪認被告確
    有如附表一編號1、2所示販賣甲基安非他命既遂、未遂之行
    為。
  (六)本案雖未扣得被告販賣予戊○○、己○○之甲基安非他命，
    而未能精準計算出被告販入與販出甲基安非他命之差價（即
    營利賺取之淨額）。然查，參諸我國查緝販賣毒品甲基安非
    他命執法甚嚴，對於販賣甲基安非他命者尤科以重度刑責。
    又販賣甲基安非他命既係違法行為，當非可公然為之，亦無
    公定價格，且容易分裝並增減份量，而每次買賣之價量，可
    能隨時依雙方關係深淺、資力、需求量及對行情之認知、來
    源是否充裕、查緝是否嚴謹、購買者被查獲時供述購買對象
    之可能風險之評估等情形，而異其標準，非可一概而論；販
    賣之利得，除被告坦承犯行或價量俱臻明確外，委難察得實
    情，販賣之人從價差或量差中牟利之方式雖異，其意圖營利
    之販賣行為則同一。是以因甲基安非他命量微價高，取得不
    易，販賣者率有暴利可圖，苟非意圖販賣營利，一般人焉有
    可能甘冒重度刑責而提供甲基安非他命予他人。且證人戊○○、己○○亦不知被告販入甲基安非他命之成本如何，致無
    法查得販賣之實際利得若干。惟被告與買受之對象戊○○、
    己○○間並無特別之親屬情誼，且證人戊○○證述其向被告
    購買甲基安非他命時，有交付金錢而均屬有償之行為，且係
    在如附表一編號1所示之地點進行交易，參酌本件被告曾犯
    施用毒品罪（見臺灣高等法院被告前案紀錄表），對於販賣
    毒品之重刑實知之甚詳，如無相當利潤可圖，豈有甘冒遭受
    重刑之風險，而將甲基安非他命無償轉讓他人之理？是倘被
    告非有厚利可圖，自無平白費時、費力特意於如附表一編號
    1 所示之地點交付毒品甲基安非他命與對方之理，被告販賣
    毒品甲基安非他命予戊○○既遂、販賣甲基安非他命予己○○未遂，其主觀上顯係基於營利之販賣意圖而為毒品之提供
    行為，洵堪認定。
  (七)據上所述，被告前揭所辯係卸責之詞，不足採信。本案事證
    已臻明確，被告前揭販賣甲基安非他命之犯行，洵堪認定，
    應予依法論科。
  (八)又被告及其選任辯護人於本院聲請再傳喚證人戊○○，以證
    明其並無販賣甲基安非他命之行為（見本院卷第59頁背面、
    第60頁、第141頁背面、第160頁背面），本院審酌證人戊○○於偵查及原審審理中，業經到庭結證明確，並於原審審理
    中賦予被告詰問之機會，本案就販賣予證人戊○○部分，事
    證已臻明確，本院認為並無再予傳訊證人戊○○之必要。又
    被告於本院聲請傳喚證人秦文修，以證明其於96年8月12日
    前往苗栗縣大千醫院戒除毒癮後就前往中壢市秦文修家中戒
    毒，直到96年9月7日才回到苗栗市等語（見本院卷第188頁
    、第202頁背面、第203頁背面），惟查，本院認定被告於96
    年7月22日販賣甲基安非他命予戊○○既遂、於96年7月23日
    販賣甲基安非他命予己○○未遂，被告縱使有於96年8月12
    日前往苗栗縣大千醫院戒除毒癮，核與本案認定之犯罪事實
    並無關聯，故本院認並無傳訊證人秦文修之必要。另被告於
    本院聲請傳喚證人楊先生（計程車司機，姓名、住址不詳）
    ，以證明被告雇請楊先生搭載被告及其男友至中壢市火車站
    下車，被告確實到中壢市戒毒，並未留在苗栗市販賣毒品等
    語（見本院卷第188頁），惟查，被告縱使有坐計程車至中
    壢市火車站，並無法證明與本案有何關聯，故本院認並無傳
    訊證人楊先生之必要，併此敘明。
二、論罪科刑之理由：
  (一)按甲基安非他命係毒品危害防制條例第2條第2項第2款所管
    制之第二級毒品，不得非法販賣、持有。核被告所為，係違
    反毒品危害防制條例第4條第2項之販賣第二級毒品罪（附表
    一編號1部分）及同條例第4條第6項、第2項之販賣第二級毒
    品未遂罪（附表一編號2部分）。被告持有甲基安非他命之
    目的既係為供販賣之用，則其持有甲基安非他命之低度行為
    應為販賣第二級毒品之高度行為所吸收，不另論罪。
  (二)次按，販賣毒品罪，固不以販入之後復行賣出為構成要件，
    但以營利為目的，將毒品購入或將毒品賣出，有一於此，其
    犯罪即經完成，均不得視為未遂。從而如意圖營利而販入甲
    基安非他命後，第一次販賣甲基安非他命與他人之行為，固
    可認係接續原先販入之犯意而為，不論其行為屬既遂或未遂
    ，應認基於單一犯意之接續行為，而僅成立一個販賣毒品既
    遂罪，然其後之販賣毒品行為即應就其犯罪情節另為法律上
    獨立之評價，非可將法律上應獨立評價之前後數犯罪行為，
    混合觀察評價而一概論以販賣毒品既遂罪（參照最高法院91
    年度台上字第763號判決意旨）。又刑法上犯罪類型為「販
    賣」者之既、未遂，以買賣之標的物已否交付為區分標準；
    如僅就買賣之內容意思表示一致，而尚未交付標的物時，應
    論以販賣未遂（最高法院89年度臺上字第2798號判決參照）
    。被告意圖營利而向不詳姓名之人販入毒品甲基安非他命，
    先於96年7月22日出售予戊○○，復於同年月23日與己○○
    約定交易甲基安非他命，雖未及交付毒品甲基安非他命予己○○，依上說明，就附表一編號2之行為自屬販賣未遂。
  (三)復按刑法於94年2月2日修正公布，於95年7月1日施行時，已
    刪除第56條連續犯之規定，將在刑法上本應各自獨立評價之
    數罪，回歸本來就應賦予複數法律效果之原貌。故在刑法修
    正施行後，有多次觸犯犯罪構成要件相同之犯行，原則上均
    應一罪一罰。至於所謂接續犯，雖在刑法之評價上僅認為成
    立一罪，然必須數行為於同時同地或密切接近之時地實施，
    侵害同一之法益，各行為之獨立性極為薄弱，依一般社會健
    全觀念，在時間差距上，難以強行分開，在刑法評價上，以
    視為數個舉動之接續施行，合為包括之一行為予以評價，較
    為合理，始能論以接續犯，而為包括之一罪。又刑法上所謂
    集合犯是指立法者所制定之犯罪構成要件中，本就預定有數
    個同種類之行為將反覆實行之犯罪而言，是將各自實現犯罪
    構成要件之多數行為，解釋為集合犯，而論以一罪。是以對
    於集合犯，必須從嚴解釋，以符合立法者之意向。如行為人
    先後數行為，在客觀上係逐次實施，侵害數個同性質之法益
    ，其每一前行為與次行為，依一般社會健全觀念，在時間差
    距上，可以分開，在刑法評價上，各具獨立性，每次行為皆
    可獨立成罪，自應按照其行為之次數，一罪一罰（參照最高
    法院96年度臺上字第3531號判決意旨、97年度台上字第345
    號判決意旨）。本案依本院認定之事實，被告分別於如附表
    一編號1、2所示之時間販賣甲基安非他命既遂、未遂之犯行
    ，交易時間、地點並非一致，每次行為在時間差距上可以分
    開，且販賣對象又非同一，足認其主觀上難認出於一次決意
    ，在刑法評價上亦各具獨立性，每次行為皆可獨立成罪，依
    社會通念，修法後應認為數罪之評價，始符合刑罰公平原則
    。檢察官起訴書亦認被告多次販賣甲基安非他命之犯行，應
    予分論併罰，是被告分別就如附表一編號1、2所示販賣第二
    級毒品既遂、未遂之犯行，犯意各別，行為互異，應予分論
    併罰。被告就附表一編號2所示於96年7月23日販賣甲基安非
    他命之行為，已著手於甲基安非他命之販賣行為，惟此次販
    賣行為祇達於未遂之程度，其犯罪尚屬未遂，依刑法第25條
    第2項規定，按既遂犯之刑度減輕其刑。
  (四)查被告於93年間因違反毒品危害防制條例及竊盜案件，經臺
    灣苗栗地方法院93年度訴字第102號、93年苗簡字第349號判
    決分別判處有期徒刑7月、6月、4月確定，嗣經臺灣苗栗地
    方法院93年聲字第789號裁定定應執行刑為有期徒刑1年4月
    ；又於94年間因違反毒品危害防制條例，經臺灣苗栗地方法
    院94年度訴字第187號判決分別判處有期徒刑1年、6月，定
    應執行刑為有期徒刑1年5月確定。前揭案件經接續執行，原
    於95年9月28日縮短刑期假釋出監交付保護管束，其後假釋
    又經撤銷，於96年10月29日起入監執行殘刑9月，有臺灣苗
    栗地方法院檢察署檢察官96年執更戊字第530號執行指揮書
    （見原審96年度訴字第863號卷第15頁）及臺灣高等法院被
    告前案紀錄表附卷可稽，被告於假釋出監後為本案各次犯行
    ，嗣又經撤銷假釋，於本案自不構成累犯，檢察官起訴書認
    本件被告構成累犯，尚有誤會。
  (五)量刑固屬法院自由裁量之職權，然仍應受比例、罪刑相當原
    則等法則之拘束，並非可恣意為之，致礙及公平正義之維護
    ，必須兼顧一般預防之普遍適應性與具體個案特別預防之妥
    當性，始稱相當。而刑法第59條之酌量減輕其刑，必於犯罪
    之情狀，在客觀上足以引起一般同情，認為即予宣告法定最
    低度刑期，猶嫌過重者，始有其適用。被告販賣甲基安非他
    命之數量雖非甚鉅，與大盤販賣整批大量毒品者截然有別，
    且所得亦非甚多，惟被告所犯販賣第二級毒品罪，其最輕本
    刑為有期徒刑7年，尚難謂其有情輕法重情形，故本院認並
    無適用刑法第59條規定之餘地，併此敘明。
三、撤銷改判之理由：
  (一)撤銷原判決之理由：
    原審認被告販賣甲基安非他命之犯行事證明確，予以論罪科
    刑，固非無見。惟查：
  (1)本案就後述附表二編號3、4諭知無罪部分，無法證明被告有
    販賣甲基安非他命予戊○○之行為，原判決就此部分併予論
    罪科刑，自有未洽。又被告就附表一編號2所示之犯行，應
    構成販賣甲基安非他命未遂，原判決就此部分為無罪之諭知
    ，亦有未當。
  (2)被告於96年7月26日13時25分許，在苗栗縣苗栗市○○路425
    號前（東京電子遊藝場前），為法務部調查局新竹市調查站
    人員當場查獲，並扣得被告所有之0000000000號NOKIA廠牌
    行動電話1支，此業經本院調閱臺灣苗栗地方法院檢察署96
    年度毒偵字第997號卷宗查閱屬實（該案被告之調查筆錄影
    本見本院卷第84至87頁），而前揭行動電話扣押於本案（見
    96年度偵字第4974號卷第54頁扣押物品清單），並經本院當
    庭勘驗無誤（見本院卷第160頁），又扣案之0000000000 號
    行動電話係NOKIA廠牌，業經被告於本院準備程序指認無訛
    （見本院卷第160頁），原判決誤認告所有之0000000000號
    行動電話1支並未扣案，與事實不符，尚有未洽。
  (3)門號0000000000號行動電話之SIM卡，於電信公司出租行動
    電話門號予消費者使用時，該SIM卡之所有權於申辦手續完
    成時即為申辦人所有（詳後述），故前揭門號行動電話內所
    附之SIM卡，亦係被告所有供其聯絡販賣毒品甲基安非他命
    所用之物，應依毒品危害防制條例第19條第1項前段之規定
    與行動電話機具一併宣告沒收。原判決誤認前揭門號之SIM
    卡並未扣案，且未一併宣告沒收，原判決就此部分適用法律
    亦有未當。
  (二)對於上訴理由之審酌：
    被告上訴意旨否認有如附表一編號1、2所示販賣甲基安非他
    命之犯行，雖無理由，檢察官上訴意旨認被告就附表一編號
    2 所示之犯行構成販賣第二級毒品未遂罪，則為有理由，原
    判決既有前揭可議之處，應由本院將原判決關於被告犯如附
    表一編號1所示之罪及定應執行刑部分、暨被告被訴於96年7
    月23日販賣第二級毒品予己○○未遂無罪部分（即附表一編
    號2部分），均予以撤銷改判。
  (三)自為判決之科刑及審酌之理由：
    爰審酌被告為謀個人私利，無視於政府制定毒品危害防制條
    例，杜絕毒品犯罪之禁令，販賣第二級毒品甲基安非他命，
    藉以牟利，獲取利益，致使一般施用毒品者，沈迷於毒癮而
    無法自拔，直接戕害國民身心健康，間接危害社會治安，敗
    壞社會善良風氣，進而導致施用毒品之人為購買毒品施用而
    觸犯刑典之情事發生，其實際之危害程度不小，然因被告實
    際販賣之時間非長，販售數量尚非鉅大，獲取之利益亦非鉅
    額，並審酌被告曾因施用毒品經觀察勒戒，並經判處徒刑，
    被告犯罪之動機、被告販賣毒品甲基安非他命之期間、次數
    、所得之財物、被告前揭犯罪行為所生危害及其否認犯行之
    犯罪後態度等一切情狀，量處如主文第2項所示之刑，並依
    刑法第51條第5款之規定，合併定其應執行刑，以資懲儆。
    至於原審公訴人雖對被告之定應執行刑具體求處有期徒刑15
    年（見原審96年度訴字第863號卷第251頁），然查本件被告
    之犯罪行為值得非難，固不可取，然本院基於前述之理由認
    定被告犯販賣第二級毒品罪之情節，且檢察官起訴之犯罪事
    實，其中部分經原審或本院認定應為無罪之諭知（詳後述）
    ，檢察官求刑所據起訴之犯罪事實基礎已不相同，本件量處
    被告如主文第2項所示之刑及應執行刑，已足收懲儆之效。
    又被告依其所犯販賣第二級毒品罪之性質，本院認並無宣告
    褫奪公權之必要，併此敘明。
  (四)關於諭知沒收及不予宣告沒收部分：
  (1)按毒品危害防制條例第19條第1項規定：犯第4條之罪者，其
    供犯罪所用或因犯罪所得之財物，均沒收之，如全部或一部
    不能沒收時，追徵其價額或以其財產抵償之。但該條項並無
    如同條例第18條第1項所定「不問屬於犯人與否，沒收之」
    之明文，自屬相對沒收主義之立法。是其應沒收之物，應以
    屬被告所有者為限。又該規定所稱「追徵其價額」者，係指
    所沒收之物為金錢以外之其他財物而無法沒收時，應追徵其
    價額，使其繳納與原物相當之價額。如所得財物為金錢而無
    法沒收時，始應「以其財產抵償之」（最高法院93年台上第
    2743號、95年度台上字第305號判決意旨參照）。又毒品危
    害防制條例第19條第1項規定，犯該條例第4條至第9條、第
    12條、第13條或第14條第1項、第2項之罪者，其供犯罪所用
    或因犯罪所得之財物，均沒收之。係採義務沒收主義，且金
    錢為代替物，重在兌換價值，而不在原物，自難拘泥於沒收
    原物之理論，認沒收販賣毒品所得之金錢，以當場查獲扣押
    者為限，苟能證明其為販賣毒品所得之金錢，均應予以沒收
    （參照最高法院92年度台上字第5227號判決）。是販賣毒品
    所得之金錢，無論已否扣案，如仍屬存在，即應依法沒收。
    經查，被告販賣毒品甲基安非他命之所得詳如附表一編號1
    所載，上開販賣毒品所得之金額雖未扣案，然無證據證明已
    不存在，且既為被告因犯罪所得之財物，仍應依毒品危害防
    制條例第19條第1項之規定併予諭知沒收，如全部或一部不
    能沒收時，依同條項之規定，應以其財產抵償之。
  (2)次按毒品危害防制條例第19條第1項規定，犯販賣毒品罪者
    ，其供犯罪所用或因犯罪所得之財物，均沒收之。但此並無
    「不問屬於犯人與否沒收之」之特別規定，自應仍有刑法第
    38條第1項第3款、第3項前段之適用，即以屬於犯人所有者
    為限，始得沒收之（參照最高法院94年度台上字第4265號判
    決）。查門號0000000000號行動電話之申請承租人係被告，
    自95年11月20日起開始租用，此有行動電話查詢資料及遠傳
    電信股份有限公司98年1月9日遠傳（企營）字第0981010025
    7號函附之申請人資料附卷可稽（見原審96年度訴字第863號
    卷第33頁、本院卷第166至167頁），被告坦承扣案00000000
    00號NOKIA廠牌行動電話機具一支（內含0000000000號SIM卡
    一片）為其所有（見96年偵4974號卷第170頁、原審96年度
    訴字第863號卷第29頁、第248頁、本院卷第59頁背面、第
    160頁），被告於附表一編號1、2所示之時間以扣案之00000
    00000號NOKIA廠牌行動電話機具一支（內含0000000000號SI
    M卡一片）分別與戊○○、己○○聯絡販賣甲基安非他命事
    宜，足認扣案之0000000000號NOKIA廠牌行動電話機具一支
    （內含0000000000號SIM卡一片），顯為被告所有且供其聯
    絡販賣毒品甲基安非他命之物品，應依毒品危害防制條例第
    19條第1項前段之規定，宣告沒收（因前揭物品已扣案，並
    無不能沒收之問題，故不為追徵其價額之諭知）。另扣案門
    號0000000000號行動電話之SIM卡，於電信公司出租行動電
    話門號予消費者使用時，該SIM卡之所有權於申辦手續完成
    時即為申辦人所有，此有遠傳電信股份有限公司98年1月9日
    遠傳（企營）字第09810100257號函附卷為憑（見本院卷第
    166頁），故前揭門號0000000000號行動電話內所附之SIM
    卡，亦係被告所有供其聯絡販賣毒品所用之物，應依毒品危
    害防制條例第19條第1項前段之規定與行動電話機具一併宣
    告沒收（因前揭SIM卡已扣案，並無不能沒收之問題，故不
    為追徵其價額之諭知）。
  (3)另有關於本案其他扣案之吸食器、行動電話、夾鏈袋、筆記
    電話簿、電話通訊錄等物品（詳見96年度偵字第4974號卷第
    54頁扣押物品清單），並非違禁物，且其中有部分係被告自
    己施用甲基安非他命犯行所用之物品（見原審卷第248頁）
    ，亦無法證明係供本件被告販賣毒品甲基安非他命所用之物
    品，故不予宣告沒收，應由檢察官另行依法處理。
參、無罪部分：
一、公訴意旨略以：被告意圖營利，基於販賣甲基安非他命之犯
    意，自95年9月底某日起（起訴書原記載「自96年3月間起」
    ，嗣經原審蒞庭公訴檢察官於原審97年1月23日、97年5月7
    日準備程序更正為「自95年9月底起」，見原審96年度訴字
    第863號卷第28頁、第30頁、第148頁），先以不詳價格販入
    數量不詳之甲基安非他命後，即自該日起，至96年8月間某
    日某時止，先後於附表二所示之時、地，以附表二所示之方
    式、價錢，分別將甲基安非他命賣予如附表二所示之丙○○
    、甲○○、戊○○等人施用。因認被告除上開經本院論罪科
    刑之販賣第二級毒品犯行外，另涉犯如附表二所示多次販賣
    第二級毒品之犯行，認被告就如附表二部分亦涉犯毒品危害
    防制條例第4條第2項之販賣第二級毒品罪嫌等語。
二、按犯罪事實應依證據認定之，無證據不得認定犯罪事實，又
    不能證明被告犯罪者，應諭知無罪之判決，刑事訴訟法第15
    4條第2項及第301條第1項分別定有明文。次按刑事訴訟法上
    所謂認定犯罪事實之證據，係指足以認定被告確有犯罪行為
    之積極證據而言；如未能發現相當證據或證據不足以證明，
    自不能以推測或擬制之方法，以為裁判基礎（最高法院29年
    上字第3105號、40年台上字第86號判例參照）。又檢察官就
    被告犯罪事實，應負舉證責任，並指出證明之方法，刑事訴
    訟法第161條第1項定有明文，因此，檢察官對於起訴之犯罪
    事實，應負提出證據及說服之實質舉證責任。倘其所提出之
    證據，不足為被告有罪之積極證明，或其指出證明之方法，
    無從說服法院以形成被告有罪之心證，基於無罪推定之原則
    ，自應為被告無罪判決之諭知（最高法院92年台上字第128
    號判例參照）。
三、本件公訴人認被告涉犯上開罪嫌，無非以證人丙○○、甲○○、戊○○之證述。被告與證人甲○○、丙○○等人之
    通訊監察譯文等為主要論據。訊據被告則堅決否認有附表二
    所示販賣第二級毒品之犯行，辯稱：伊沒有販賣毒品甲基安
    非他命給證人丙○○、甲○○、戊○○等語。
四、經查：
  (一)關於被告被訴如附表二編號1所示販賣甲基安非他命予丙○○部分：
  (1)證人丙○○於96年9月5日偵查中具結證述：「（問：你個人
    跟丁○○買過幾次安非他命？）去年我陸陸續續還是有吸食
    安非他命，有跟丁○○買過兩次，時間在去年年底，兩次相
    隔10天左右。」、「（問：各買多少數量安非他命？）各買
    1千元，數量各1包含袋重0.8公克，買的地點在東京遊藝場
    對面她住的大樓樓下。」等語（見96年度偵字第4974號卷第
    117頁），證人丙○○於偵訊中證述曾向被告購買甲基安非
    他命，檢察官乃據此起訴被告於如附表二編號1所示之時、
    地販賣甲基安非他命予證人丙○○2次。
  (2)據證人丙○○於本院證稱：「（問：你本身有無跟被告買過
    安非他命？）買過一次。」、「（問：時間、地點還記得嗎
    ？）那麼久我不記得了。」、「（問：《請審判長提示苗栗
    地檢署96偵字第5427號卷內109頁，審判長提示上開筆錄》
    你說你在95年8、9月間有向被告買過安非他命？）確實是這
    個時間沒錯。」、「（問：在何處交安非他命給你？）地點
    是在苗栗被告住的大廈樓下。」、「（問：買多少錢？）應
    該是一千元，我自己施用。」、「（問：你剛剛說你自己單
    獨跟被告買安非他命那一次，是不是到苗栗市○○路東京遊
    藝場對面的大樓的一樓向被告買的？）是。」、「（問：你
    跟被告買的那次，只有被告一個人拿安非他命給你？）是。
    」、「（問：你當場交一千元給被告？）是。」等語（見本
    院卷第135至137頁）。
  (3)依證人丙○○前揭於偵查、本院審理中證述之內容，證人丙○○雖證稱其有至苗栗市○○路東京遊藝場對面大樓的一樓
    向被告購買甲基安非他命，每次購買之價格為1千元，惟證
    人丙○○於偵查中證述於95年年底向被告購買2次甲基安非
    他命，證人丙○○於本院則證稱於95年8、9月間向被告購買
    1 次甲基安非他命，足認證人丙○○於偵查及本院審理中證
    述向被告購買甲基安非他命之時間、次數，前後並不一致，
    證人丙○○此部分之證詞是否堪予採信，自有可疑。又檢察
    官所提出之上開通訊監察譯文證據，除附表一所示論罪科刑
    部分，被告與證人即毒品買家戊○○、己○○之通話紀錄，
    得以證明被告有販賣甲基安非他命之犯行，其餘之通訊監察
    譯文均無從據為被告有如附表二編號1所示販賣第二級毒品
    犯行之積極證明。參諸本案公訴人起訴被告涉嫌販賣甲基安
    非他命2次予證人丙○○部分之犯行，除證人丙○○之證述
    外，卷內並無其他證據可供本院審酌或加以佐證，是依嚴格
    證明法則，自不能僅憑證人丙○○證述之內容作為認定被告
    有此部分販賣甲基安非他命之唯一證據，而卷內並無其他證
    據足以補強此部分之證述，依罪疑惟輕之原則，公訴意旨關
    於如附表二編號1所示被告販賣甲基安非他命予證人丙○○
    部分，並無積極證據足資認定，亦無其他證據足認被告有販
    賣甲基安非他命予證人丙○○之犯行，尚難僅憑前揭證人丙○○有瑕疵之證述，而遽認被告另有如附表二編號1所示販
    賣甲基安非他命予丙○○之犯行。
  (二)關於被告被訴如附表二編號2所示透過「可欣」之女子（即
    丙○○）販賣甲基安非他命約30次予證人甲○○部分：
  (1)證人丙○○於96年9月5日偵查中證述：「（問：跟甲○○是
    何關係？）朋友關係。」、「（問：你都叫丁○○何名字？
    ）千惠。」、「（問：她之前叫辜千惠？）我從認識她，她
    都叫千惠。我們認識有好幾年了。」、「（問：甲○○今天
    作證說，他都請你幫忙他去找丁○○買安非他命？）去年丁○○從監獄出來，到南苗滿天星遊藝場找我，跟我講說如果
    有朋友需要安非他命可以找她，之後甲○○到我家來找我，
    問我有無安非他命，我就想到千惠有留電話給我，我就（跟
    ）甲○○講說可以找千惠，甲○○說不認識千惠，我就跟千
    惠聯絡，就約到東京遊藝場外面，我就跟千惠講說甲○○要
    買安非他命，他們就交易了。」、「（問：你帶甲○○去跟
    千惠買安非他命的時間，是否為去年9月到10月？）時間我
    忘記了，但是是去年沒有錯。」、「（問：在那段時間甲○○要買安非他命，是他載你到東京遊藝場去跟千惠買安非他
    命？）甲○○要買安非他命時，我都先打電話跟千惠聯絡約
    在哪裡見面，甲○○就會騎機車載我過去。大部分買安非他
    命的地點都是在東京遊藝場外面，有1次在東京遊藝場對面
    千惠住的大樓樓下。」、「（問：每次都是甲○○在旁邊等
    ，你拿錢去跟千惠買安非他命，再交給甲○○？）是。」、
    「（問：每次買安非他命的數量大概多少？）都是1千元，1
    包含袋重0.8公克。」、「（問：為何你知道是0.8公克？）
    他們在買賣過程講的。」、「（問：你的綽號？）可欣。」
    、「（問：你跟甲○○在去年那段時間，總共跟丁○○買過
    幾次安非他命？）次數忘記了。」等語（見96年度偵字第49
    74號卷第116至117頁）；證人甲○○於96年9月5日偵查中具
    結證述：「（問：你吸食的安非他命跟誰買的？）是透過我
    朋友阿魁的女朋友『可欣』跟丁○○買的，在95年9月到10
    月陸陸續續跟丁○○買2、30次的安非他命。每次都買1,000
    元，數量是1包0.2公克，買的地點都是在苗栗市東京遊藝場
    門口或遊藝場對面丁○○住的樓下。」、「（問：你如何知
    道可欣是跟丁○○買的？）我都是找可欣幫我買安非他命，
    可欣就叫我載她到東京遊藝場去買安非他命。」、「（問：
    可欣如何跟丁○○聯絡？）電話聯絡。」、「（問：你有看
    到丁○○本人？）沒有。我都是在樓下等，可欣不是進到遊
    藝場去買就是進到丁○○的住處去買。」、「（問：如何找
    到可欣？）要去阿魁家找看看。我是透過阿魁認識可欣的。
    」、「（問：你如何知道可欣跟丁○○買的？）可欣跟我講
    ，說找1個『千惠』的人買。我知道千惠這個人是我在今年7
    月26日我載可欣去東京遊藝場找千惠，當時我身上有K他命
    ，所以被警察捉到的時候，在遊藝場看到丁○○才知道丁○○是千惠。」、「（問：你拜託可欣幫你買安非他命，可欣
    都是找千惠買？）幾乎都是找千惠。」等語（見96年度偵字
    第4974號卷第63至64頁）。證人丙○○、甲○○於偵訊中證
    述曾向被告購買甲基安非他命，檢察官乃據此起訴被告於如
    附表二編號2所示之時、地販賣甲基安非他命予證人甲○○
    約30次。
  (2)查，證人甲○○於97年7月10日原審審理時證稱：「（問：
    你之前的安非他命是跟誰買的，95年11月間你安非他命是向
    誰買的？）透過朋友，在東京遊藝場對面。」、「（問：你
    講清楚一點，透過朋友是哪一個朋友？）己○○。」、「（
    問：己○○？）對。」、「（問：在東京遊藝場？）對，我
    在外面等他。」、「（問：在外面等，然後接下來呢？）然
    後他進去，我不知道他找誰。」、「（問：然後呢、後來呢
    ？）就購買了。」、「（問：毒品誰交給你的？）己○○。
    」、「（問：是安非他命還是海洛因？）安非他命。」、「
    （問：安非他命？）嗯。」、「（問：價格呢？）都拿1仟
    、2 仟。」、「（問：1仟塊可以買多少？）1小包0.2、0.3
    吧。」、「（問：你之前偵查中說是透過可欣跟丁○○買的
    ，跟你現在講的不一樣，為什麼？）之前嘛，可欣是我載他
    過去，對呀。可是我不知道是不是千惠啦，因為我都是在外
    面等他們2個，不是找己○○就是找千惠就對了。」、「（
    問：《提示偵卷96偵4974號卷第63頁》之前檢察官問你的時
    候，你說你在95年9月至10月間陸陸續續是跟丁○○買的20
    、30次的安非他命，是透過可欣跟他買的，這個內容實不實
    在？）實在。」、「（問：這個內容實在？）嗯。」、「（
    問：當時檢察官問你，你怎麼知道可欣是跟丁○○買的，你
    說是可欣就叫你載他去東京遊藝場去買的嘛？）嗯。他就叫
    我載他到那邊，對。」、「（問：那你勒戒之前你是透過可
    欣的女子，0.2克壹仟塊向丁○○買的有20多次，那可欣都
    會先打電話就0000000000聯絡丁○○，然後再去決定交物地
    點，那地點就是丁○○住處的樓下東京遊藝場內、東京遊藝
    場門口，由可欣親自跟丁○○交易是不是這樣？）是。」、
    「（問：你剛剛有提到跟檢察官講說95年9月到10月你大概
    買20、30次？）嗯。」、「（問：那你的印象當中你平均多
    久會買1次？）1個禮拜1次、2次吧，不一定。」、「（問：
    跟你確定一下，你買那個毒品你剛才講你都是透過可欣跟丁○○聯絡這樣去買的，對不對？）對。」、「（問：那你到
    底買了幾次，總共？）總共就真的算不出來啦。」、「（問
    ：總共約有30次左右，這樣實在嗎？）差不多。」、「（問
    ：差不多實在30次，對不對？）對。」、「（問：那你這時
    間是95年9月底到同年10月間，大概這個時間嗎？）嗯。」
    等語（見原審96年度訴字第863號卷第215至223頁、第229頁
    ）；證人丙○○於本院審理時證稱：「（問：甲○○有無於
    95 年9月至10月間，透過你向被告丁○○購買安非他命？）
    沒有。」、「（問：《請審判長提示苗栗地檢署96偵字第54
    27號卷內第108、112頁警詢及偵訊筆錄，審判長提示上開筆
    錄》你有講甲○○透過你買安非他命？）他跟我要電話，我
    跟甲○○一起去跟被告拿安非他命，結果沒有拿到。」、「
    （問：甲○○於95年9月至10月間，透過你幫甲○○向被告
    丁○○購買安非他命的次數約多少次？）我們一起要用的，
    我只有跟甲○○去跟被告拿一次而已，可是沒有拿到。」、
    「（問：這次是什麼時候？）時間我記不得。」、「（問：
    是不是被告出獄不久？）有一段時間。」、「（問：去找被
    告之前怎麼聯絡？）我打被告的手機，手機號碼我忘了。」
    、「（問：電話裡面你怎麼跟被告談？）我沒有記那麼清楚
    。打電話給被告問說有沒有安非他命，我說我要拿，被告叫
    我過去，我就過去，我就和甲○○一起去東京電子遊藝場門
    口，可是當時沒有拿到，就被警查獲。」、「（問：到底你
    有無幫甲○○買過安非他命？）沒有，就是那次要合買，還
    沒有拿到就被查獲。」、「（問：為何甲○○說透過你跟被
    告買過安非他命，買了二、三十次？）沒有這件事。」等語
    （見本院卷第134頁背面至第135頁、第137頁）。
  (3)依證人丙○○前揭於偵查、本院審理中證述之內容，證人丙○○於偵查中雖證稱有聯絡被告幫甲○○向被告購買甲基安
    非他命，惟證人丙○○於偵查中並無法明確證述向被告購買
    甲基安非他命之時間及次數，證人丙○○於本院審理中則否
    認有幫甲○○向被告購買甲基安非他命，足認證人丙○○於
    偵查及本院審理中證述之內容，前後並不一致，證人丙○○
    於偵查中有關此部分之證詞是否堪予採信，尚有可疑，自無
    從採為不利於被告之認定。
  (4)依證人甲○○之前揭證詞，足認證人甲○○之證述有下列前
    後不符之處：
  證人甲○○於偵訊中證稱是透過丙○○向被告購買甲基安非
    他命，證人甲○○於原審則證稱是透過己○○或丙○○向被
    告購買甲基安非他命，是證人甲○○究竟是透過何人購買甲
    基安非他命，前後證述不一。
  證人甲○○於96年9月5日偵查中具結證述：「（問：你吸食
    的安非他命跟誰買的？）是透過我朋友阿魁的女朋友『可欣
    』跟丁○○買的，在95年9月到10月陸陸續續跟丁○○買2、
    30次的安非他命。每次都買1,000元，．．．」等語（見96
    年度偵字第4974號卷第63頁），證人甲○○於97年7月10日
    原審審理時證稱：「（問：那你之前透過可欣買的20、30次
    ，每一次的價格都一樣嗎？）都不一定、沒有一樣。」、「
    （問：1次1包付多少錢你記不起來了？）1次壹包，你說總
    共我不清楚。」、「（問：不是，1次1包多少錢的？）都1
    仟或2仟。」等語（見原審96年度訴字第863號卷第224頁）
    ，足認證人甲○○證述透過丙○○購買甲基安非他命之價格
    ，於偵訊中證稱每次都買1千元，於原審則證稱每次的價格
    不一定、都1千元或2千元，證人甲○○對於購買甲基安非他
    命的價格為何，前後證述互有出入。
  證人甲○○於96年9月5日偵查中具結證述：「在95年9月到
    10月陸陸續續跟丁○○買2、30次的安非他命。」等語（見
    96年度偵字第4974號卷第63頁），證人甲○○於97年7月10
    日原審審理時證稱：「（問：那你到底買了幾次，總共？）
    總共就真的算不出來啦。」、「（問：總共約有30次左右，
    這樣實在嗎？）差不多。」、「（問：差不多實在30次，對
    不對？）對。」、「（問：那你這時間是95年9月底到同年
    10月間，大概這個時間嗎？）嗯。」、「（問：沒有錯吧？
    ）對。」、「（問：那你當時就是透過剛剛講的可欣先打電
    話給丁○○？）對。」等語（見原審96年度訴字第863號卷
    第229、230頁），證人甲○○雖證述曾透過丙○○向被告購
    買甲基安非他命約20、30次。惟查，證人甲○○於97年7 月
    10日原審審理時證稱：「（問：你1次買1仟塊大概用量可以
    用多久？）2、3天吧。」、「（問：所以你說1個禮拜要買1
    次或2次？）嗯。」、「（問：如果說你1個禮拜要買1次或2
    次，你買的時間是9月底到10月間，也只不過最多4個禮拜，
    也只有買8次而已呀？）以我的能力範圍呀。」、「（問：
    你能力範圍還有跟你施用的次數要對的起來呀，你1個禮拜1
    包用2天，那你1個禮拜就不只用2次而已啦？）我現在講我
    也想不起來，真的。」、「（問：所以你1個禮拜只有買2次
    ，這隨便抓的是嗎？）沒有隨便抓。」、「（問：這樣算起
    來就不合呀，4x2得8，才1個月只有8次而已呀？）大概大概
    而已。」、「（問：20次、30次跟8次差那麼多，你有沒有
    辦法釐清看看，不是不相信你講的，意思是到底有那裡講錯
    還是弄錯，就算一下不太合邏輯呀。1個禮拜買2次還是3次
    ？）不一定呀，就說看能力範圍呀。」、「（問：你最多買
    幾次？）你現在問我，我一下子也想不起來。」、「（問：
    想不起來？）對呀。」、「（問：那你怎麼抓出20次、30次
    的？）我是當時剛剛說10幾20次喔。」、「（問：你是說20
    到30次，筆錄是這麼記載20到30次，那你剛剛回答審判長是
    30次，那現在？）我剛剛有回答30次？」、「（問：對啊，
    他剛剛跟你確定，你說30次對呀。）我第1次開這庭我會緊
    張啦。」、「（問：好啦，沒關係啦。因為我現在點出你這
    個矛盾，你思考看看到底是幾次才對，然後要搭配這時間要
    對的起來呀。你只有買1個月是不是，9月底到10月底而已吧
    還是10月中？）我那時候去勒戒了。」、「（問：你11月就
    去勒戒了嘛？）對。」、「（問：丁○○9月底才出來，你
    能跟他買的時間有限，那你跟他買1個月最多1個月而已呀，
    這樣能買幾次呢？）那可能就是我講錯了吧。」、「（問：
    那幾次，你想想看是幾次？）有時候1個禮拜3次、4 次、5
    次也有可能呀。」、「（問：3次、4次、5次，那4個禮拜20
    次，要連續每個禮拜都買5次耶？）對呀。」、「（問：那
    你壹包用2天，要買到5次，就已經10天了呀？）1仟、1仟的
    話，就1個禮拜買5、6次。」、「（問：變成5、6次喔？）1
    天1仟的話啦。」、「（問：1天1仟，那你壹包就是1天就用
    完了是嗎？）嗯。」、「（問：也有時候是這樣喔？）有時
    候是這樣，因為有朋友呀，有請。」、「（問：有跟別人一
    起用這樣喔？）對。」、「（問：所以次數可以確定是幾次
    ？）確定喔，不敢確定。」、「（問：20到30次沒錯嗎？）
    20到30差不多。」、「（問：20到30沒有錯？）對。」等語
    （見原審96年度訴字第863號卷第231至234頁），依證人甲○○之前揭證詞，足認證人甲○○並無法確定其於95年9月
    底起至同年10月間購買甲基安非他命之次數，且證人甲○○
    復證稱是購買10幾次至20次，足認證人甲○○證述透過丙○○購買甲基安非他命之次數，其前後證述並不一致。
  (5)按毒品交易之買賣雙方，買方為獲邀減刑寬典，不免有作利
    己損人之不實供述之虞。此種虛偽危險性較大之被告或共犯
    自白以外之被告以外之人所為之供述證據，除以具結、交互
    詰問、對質等方法，以擔保其真實性外，現行刑事訴訟法雖
    未明白規定是否亦有補強性法則之適用，惟為避免其嫁禍他
    人而虛偽陳述，藉以發見實體之真實，基於刑事訴訟法第
    156條第2項之相同法理，自仍應認有補強證據之必要性，非
    別求其他證據，以增強其供述之憑信性，殊不足為認定被告
    犯罪事實之唯一依據。故事實審法院必須調查其他證據，以
    資審認，必至因其他證據之補強，已足令人確信該項供述為
    真實而無合理之懷疑時，始得據為對被告不利之認定（參照
    最高法院97年度台上字第559號判決）。本件被告否認有於
    附表二編號2所示時、地販賣甲基安非他命予甲○○之犯行
    ，稽之卷內資料，證人甲○○、丙○○於偵訊中雖證稱有向
    被告購買甲基安非他命，惟證人甲○○、丙○○於偵訊中並
    未具體說明買賣之確實年月日，又0000000000號行動電話之
    申請承租人係被告，自95年11月20日起開始租用，此有行動
    電話查詢資料及遠傳電信股份有限公司98年1月9日遠傳（企
    營）字第09810100257號函附之申請人資料附卷可稽（見原
    審96年度訴字第863號卷第33頁、本院卷第166至167頁），
    足認被告於95年11月20日以前並不可能持用0000000000號行
    動電話與他人聯絡，公訴意旨認被告於95年9月底起至95年
    10月間，以持用之0000000000號行動電話與「可欣」之女子
    （即丙○○）聯絡約定販賣甲基安非他命，自與卷內證據資
    料不符。另檢察官所提出之上開通訊監察譯文證據，除附表
    一所示論罪科刑部分，被告與證人即毒品買家戊○○、己○○之通話紀錄，得以證明被告有販賣甲基安非他命之犯行，
    其餘之通訊監察譯文均無從據為被告有如附表二編號2所示
    販賣第二級毒品犯行之積極證明。再證人丙○○於本院否認
    其有幫甲○○向被告購買甲基安非他命之情事，足認證人丙○○先前於偵訊中之證述，與審判中並不相符，其真實性如
    何，已非無疑，且證人甲○○之證述亦前後不一，已如前述
    ，而卷內並無其他補強證據足以佐證擔保證人甲○○、丙○○於偵訊中所稱向被告購買甲基安非他命之證述與事實相符
    ，復由於檢察官起訴意旨所稱證人甲○○向被告購買甲基安
    非他命之時間並不明確，自難僅憑證人丙○○前後不符之證
    述及證人甲○○上開不明確之證述，認定被告就附表二編號
    2部分曾販賣甲基安非他命予甲○○。是證人丙○○、甲○○上開證述，並非無瑕疵可指，而就證人丙○○、甲○○此
    部分所證並不能證明其證述與事實相符，自不得採為被告有
    罪判決之基礎。則公訴意旨指稱被告於附表二編號2所示時
    、地販賣甲基安非他命予甲○○部分，尚嫌無據，是依嚴格
    證明法則，自難遽予認定被告確有附表二編號2部分之販賣
    甲基安非他命予證人甲○○之犯行。
  (三)關於被告被訴如附表二編號3、4販賣甲基安非他命予證人戊○○部分：
  (1)證人戊○○於96年9月5日偵查中具結證述：「（問：你何時
    有跟丁○○．．．買安非他命？）今年8月20幾日有在苗栗
    市東京遊藝場跟丁○○買兩千元的安非他命，我是跟朋友各
    出1千元買的，數量1小包。另外更早之前今年5月、6月也是
    在東京遊藝場外面跟丁○○買安非他命，也是和朋友買兩千
    元的安非他命，各自出1千元買1小包安非他命。我跟朋友一
    起跟丁○○買，我朋友劉世達，人在台中工作。」、「（問
    ：你在警訊中稱是95年3、4、5月？）應該是今年。」、「
    （問：丁○○你都叫她何名？）叫她姊姊或千惠。」、「（
    問：你到目前為止，總共跟丁○○買了多少次安非他命？）
    我自己有出到錢的就剛才所說的那兩次。．．．。」等語（
    見96年度偵字第4974號卷第82至83頁）。證人戊○○於原審
    97年7月10日審理中證稱：「（問：你剛才回答檢察官說你
    跟被告辜買了3、4次，但是警詢時你說買2次，有何意見？
    ）其中2次是跟朋友一起去，我總共找他3 、4次。這幾次我
    都有出到錢，警察詢問我的是我自己去找他的有幾次，我跟
    朋友去的時候我也有出錢。」、「（問：時間點也不同？）
    95年我也還不認識他，去年我才認識。」、「（問：剛才你
    說最後1次為8月底，地點為何？）他住的地方，樓下，他本
    來親自與我交易。」、「（問：你在警詢的時候提到有2次
    是劉《按即劉世達》與你去買？）屬實。」、「（問：劉《
    按即劉世達》是否有與被告辜接觸？）有，就是警詢的那2
    次，我陪劉去的，我們都在他的住處樓下。」、「（問：當
    時買的數量金額？）都是一人出1仟元，買1包。」、「（問
    ：你與被告辜買，確定的是否只有3次？）是的。」、「（
    問：地點是否都是東京電子遊藝場對面大樓？）是的。」、
    「（問：3次的金額？）3次都是2千元買壹包。」、「（問
    ：3次是否都是跟朋友買的？）其中1次與劉《按即劉世達》
    一起去。」、「（問：偵查中你說與朋友去，之前也是和朋
    友去各出1仟，3次中是否有2次與劉一起去找，並且1人出1
    仟？）是的，我們2個人買1包。」等語（見原審96年度訴字
    第863號卷第242至244頁）。
  (2)公訴人認被告另涉附表二編號3、4之犯行，無非係以證人戊○○之證述作為主要論據。惟證人戊○○於偵查中證述向被
    告購買2次，於原審則證稱向被告購買3次，足認證人戊○○
    證述向被告購買甲基安非他命之次數，其前後證述並不一致
    。又檢察官所舉之上開通訊監察譯文證據，除附表一所示論
    罪科刑部分，被告與證人即毒品買家戊○○、己○○之通話
    紀錄，得以證明被告有販賣甲基安非他命之犯行，其餘之通
    訊監察譯文均無從據為被告有如附表二編號3、4販賣第二級
    毒品犯行之積極證明。另被告於96年7月26日13時25分許，
    在苗栗縣苗栗市○○路425號前（東京電子遊藝場前），為
    法務部調查局新竹市調查站人員當場查獲，並扣得被告所有
    之0000000000號NOKIA廠牌行動電話1支，此業經本院調閱臺
    灣苗栗地方法院檢察署96年度毒偵字第997號卷宗查閱屬實
    （該案被告之調查筆錄影本見本院卷第84至87頁），而前揭
    行動電話扣押於本案（見96年度偵字第4974號卷第54頁扣押
    物品清單），並經本院當庭勘驗無誤（見本院卷第160頁）
    ，足認被告自96年7月26日以後並不可能持用0000000000 號
    行動電話與他人聯絡，公訴意旨認被告於96年8月間，復以
    持用之0000000000號行動電話與戊○○聯絡約定販賣甲基安
    非他命，自與卷內證據資料不符。公訴人認被告另涉犯如附
    表二編號3、4部分販賣第二級毒品之犯行，除僅有證人戊○○所為之證述外，卷內並無其他證據可供本院審酌，是自不
    能僅憑證人戊○○證述之內容作為認定被告有如附表二編號
    3、4所示販賣甲基安非他命之唯一證據，而卷內並無其他證
    據足以補強此部分之證述，依罪疑惟輕、最有利於被告之原
    則，公訴意旨關於被告販賣甲基安非他命予證人戊○○之次
    數、金額及所得認定與事實欄二、(一)所示（即附表一編號1
    ）記載不符部分，並無積極證據足資認定，亦無其他證據足
    認被告有如附表二編號3、4所示販賣甲基安非他命予證人戊○○之犯行，尚難僅憑前揭證人戊○○有瑕疵之證述，而遽
    認被告另有如附表二編號3、4所示販賣第二級毒品予戊○○
    之犯行。
  (四)據上所述，本院認被告關於附表二部分所辯尚堪採信，參諸
    前揭說明，公訴意旨據以起訴之證據不能證明被告有如附表
    二所示販賣甲基安非他命之犯行，此外復查無其他確切證據
    足以證明被告有附表二所示販賣甲基安非他命之犯行，此部
    分公訴人所提出之證據或所指出之證明方法，均尚不足為被
    告有罪之積極證明，或說服本院形成被告有罪之心證，是被
    告被訴如附表二所示販賣甲基安非他命之犯罪係屬不能證明
    ，基於無罪推定之原則，就附表二部分應為被告無罪之諭知
    。原審疏未詳查，就附表二編號3、4部分遽予論罪科刑，容
    有未洽，被告上訴意旨否認犯罪據此指摘原判決此部分不當
    ，就附表二編號3、4部分為有理由，應由本院將原判決關於
    被告被訴如附表二編號3、4所示販賣甲基安非他命之犯行部
    分予以撤銷，另為無罪之諭知。又原審依調查證據之結果，
    認本件被告被訴如附表二編號1、2所示販賣第二級毒品之罪
    嫌，公訴人所提出之證據或所指出之證明方法，尚不足為被
    告有罪之積極證明，或說服法院形成被告有罪之心證，原審
    因此以不能證明被告犯罪，就附表二編號1、2部分判決被告
    無罪，經核並無不合。檢察官提起上訴，仍執原有證據認被
    告就附表二編號1、2部分涉犯販賣第二級毒品罪嫌，檢察官
    上訴仍未提出適合於證明犯罪事實之積極證據，上訴意旨所
    稱各節，仍無法動搖原判決之基礎，從而，檢察官上訴指摘
    原判決關於附表二編號1、2諭知無罪部分不當，為無理由，
    此部分之上訴應予駁回。
肆、又96年7月6日7時51分22秒許，丙○○（即可欣）以其所使
    用之0000000000號行動電話與被告持用之0000000000號行動
    電話聯絡，被告於同日7時52分22秒許回撥電話給丙○○（
    即可欣，按該次電話通訊監察譯文及通訊監察書見96年偵字
    第4974號卷第124頁、第125、126頁），該次電話聯絡之內
    容是否涉及相約交易毒品甲基安非他命之情節，因未經檢察
    官偵查起訴，並非本院審理之範圍，宜由檢察官另行分案偵
    辦，併此敘明。
據上論斷，應依刑事訴訟法第369條第1項前段、第368條、第364
條、第299條第1項前段、第301條第1項，毒品危害防制條例第4
條第2項、第6項、第19條第1項，刑法第11條前段、第25條第2項
、第51條第5款、第9款，判決如主文。
本案經檢察官乙○○到庭執行職務。
中    華    民    國    98    年    4     月    9     日
             刑事第十一庭 審判長法  官  陳  朱  貴
                                法  官  郭  同  奇
                                法  官  胡  文  傑
上列正本證明與原本無異。
有罪部分，被告及檢察官均得上訴；無罪部分，檢察官得上訴。
如不服本判決應於收受送達後十日內向本院提出上訴書狀，其未
敘述上訴之理由者並得於提起上訴後十日內向本院補提理由書（
均須按他造當事人之人數附繕本）「切勿逕送上級法院」。
                                書記官  蔡  嘉  萍
中    華    民    國    98    年    4     月    9     日
附附論罪科刑之法條全文：
毒品危害防制條例第4條第2項、第6項：
製造、運輸、販賣第二級毒品者，處無期徒刑或7 年以上有期徒
刑，得併科新臺幣7 百萬元以下罰金。
前五項之未遂犯罰之。
附表一（有罪部分）：
┌──┬───┬────┬────┬────┬────┬─────┬──────┬────┐
│編號│販賣對│購買毒品│犯罪被告│聯絡時間│約定交易│約定交易地│約定交易、實│所犯法條│
│    │象    │之人使用│姓名，暨│        │時間    │點        │際交易數量與│        │
│    │      │之電話門│犯罪被告│        │        │          │既未遂情形  │        │
│    │      │號      │使用之電│        │        │          │            │        │
│    │      │        │話門號  │        │        │          │            │        │
├──┼───┼────┼────┼────┼────┼─────┼──────┼────┤
│1   │戊○○│00000000│丁○○。│96年7月 │左列時間│苗栗縣苗栗│販賣新臺幣（│毒品危害│
│    │      │63      │00000000│22日19時│後不久  │市○○路  │下同）2,000 │防制條例│
│    │      │        │74      │10分8秒 │        │425號「東 │元之甲基安非│第4條第2│
│    │      │        │        │        │        │京電子遊藝│他命1包（約 │項      │
│    │      │        │        │        │        │場」對面大│重0.4公克） │        │
│    │      │        │        │        │        │樓1樓附近 │，既遂。    │        │
│    │      │        │        │        │        │。        │            │        │
├──┼───┴────┴────┴────┴────┴─────┴──────┴────┤
│科刑│丁○○販賣第二級毒品，處有期徒刑柒年陸月。扣案之門號0000000000號之行動電│
│主文│話壹支（含SIM卡），沒收；未扣案因販賣第二級毒品所得之財物新臺幣貳仟元沒收之，如全 │
│    │部或一部不能沒收時，以其財產抵償之。                                              │
├──┼───┬────┬────┬────┬────┬─────┬──────┬────┤
│2   │己○○│00000000│丁○○。│96年7月 │原約定左│不詳      │原約定丁○○│毒品危害│
│    │（由李│1、09284│00000000│23日16時│列時間後│          │合意販賣2千 │防制條例│
│    │宗融委│08683   │74      │1分22秒 │不久    │          │元之甲基安非│第4條第6│
│    │託羅國│        │        │起至同日│        │          │他命，後又約│項、第2 │
│    │男購買│        │        │18時48分│        │          │定販賣價值  │項      │
│    │）    │        │        │30秒    │        │          │2,500元之甲 │        │
│    │      │        │        │        │        │          │基安非他命1 │        │
│    │      │        │        │        │        │          │包（約重1公 │        │
│    │      │        │        │        │        │          │克），因辜秋│        │
│    │      │        │        │        │        │          │桂缺貨而未完│        │
│    │      │        │        │        │        │          │成交易，未遂│        │
│    │      │        │        │        │        │          │（詳如事實欄│        │
│    │      │        │        │        │        │          │二(二)所載）。│        │
├──┼───┴────┴────┴────┴────┴─────┴──────┴────┤
│科刑│丁○○販賣第二級毒品，未遂，處有期徒刑參年拾月。扣案之門號0000000000號之│
│主文│行動電話壹支（含SIM卡），沒收。                                                   │
└──┴─────────────────────────────────────────┘
附表二（無罪部分）：
┌─┬───┬────┬──────┬─────────┬───────┐
│編│販  賣│販賣時間│販 賣 地 點 │販   毒   方   式 │數量及販毒所得│
│號│對  象│        │            │                  │              │
├─┼───┼────┼──────┼─────────┼───────┤
│1 │丙○○│95年年底│在苗栗市中正│由丙○○撥打丁○○│至少2包       │
│  │      │（共2次 │路426號，辜 │所有之0000-000000 │（2×1000）， │
│  │      │，相隔10│秋桂住處（苗│號行動電話聯絡，每│2,000元。     │
│  │      │天左右）│栗市○○路  │次約定以1,000元之 │              │
│  │      │        │426號）大樓 │價格，購買1小包（ │              │
│  │      │        │下附近。    │約0.8公克、含袋重 │              │
│  │      │        │            │）甲基安非他命，由│              │
│  │      │        │            │丁○○親自在其大樓│              │
│  │      │        │            │住處樓下親自交付該│              │
│  │      │        │            │毒品甲基安非他命（│              │
│  │      │        │            │先後共2次，相隔10 │              │
│  │      │        │            │天左右）。        │              │
├─┼───┼────┼──────┼─────────┼───────┤
│2 │甲○○│95年9月 │由甲○○透過│由甲○○透過綽號叫│至少30包      │
│  │      │底至同年│綽號叫「可欣│「可欣」女子聯絡，│（3×1000）， │
│  │      │10月間（│」（指丙○○│撥打丁○○所持用之│30,000元。    │
│  │      │約年底時│）女子聯絡後│0000-000000號行動 │              │
│  │      │）      │，在苗栗市中│電話聯絡，每次約定│              │
│  │      │        │正路425號東 │以新台幣1,000元之 │              │
│  │      │        │京電子遊藝場│價格，購買1小包（ │              │
│  │      │        │；或是在辜秋│約0.2公克）甲基安 │              │
│  │      │        │桂住處（苗栗│非他命，由丁○○親│              │
│  │      │        │市○○路426 │自在東京電子遊藝場│              │
│  │      │        │號）大樓下附│前或是在其大樓住處│              │
│  │      │        │近，由丁○○│樓下親自交付該毒品│              │
│  │      │        │交付毒品甲基│甲基安非他命（前前│              │
│  │      │        │安非他命。  │後後約30次左右）。│              │
├─┼───┼────┼──────┼─────────┼───────┤
│3 │戊○○│96年5、6│戊○○親自前│由戊○○以其本人所│至少1包，     │
│  │      │月間第1 │往在苗栗市中│持用之0000 -000000│2,000元。     │
│  │      │次      │正路425 號東│號行動電話撥打辜秋│              │
│  │      │        │京電子遊藝場│桂所持用之0000-000│              │
│  │      │        │對面大樓1樓 │474號行動電話聯絡 │              │
│  │      │        │樓下附近，由│，約定以2,000元之 │              │
│  │      │        │丁○○交付毒│價格，購買1小包（ │              │
│  │      │        │品甲基安非他│約0.8公克）甲基安 │              │
│  │      │        │命。        │非他命，並由丁○○│              │
│  │      │        │            │親自在大樓住處樓下│              │
│  │      │        │            │親自交付該毒品甲基│              │
│  │      │        │            │安非他命。        │              │
├─┼───┼────┼──────┼─────────┼───────┤
│4 │戊○○│96年8月 │戊○○親自前│由戊○○以其本人所│至少1包，     │
│  │      │間第2次 │往在苗栗市中│持用之0000 -000000│2,000元。     │
│  │      │        │正路426 號1 │號行動電話撥打辜秋│              │
│  │      │        │樓附近（辜秋│桂所持用之0000-000│              │
│  │      │        │桂住處樓下）│474號行動電話聯絡 │              │
│  │      │        │，由丁○○交│，約定以2,000元之 │              │
│  │      │        │付毒品甲基安│價格，購買1小包（ │              │
│  │      │        │非他命。    │約0.8公克）甲基安 │              │
│  │      │        │            │非他命，並由丁○○│              │
│  │      │        │            │親自在大樓住處樓下│              │
│  │      │        │            │親自交付該毒品甲基│              │
│  │      │        │            │安非他命。        │              │
└─┴───┴────┴──────┴─────────┴───────┘


司法院資訊處製作；財團法人民間司法改革基金會備份。
